臺灣高等法院刑事判決　　　　　　99年度上重更(一)字第37號
上　訴　人
即　被　告　張繼濃
選任辯護人　顏瑞成律師（扶助律師）
　　　　　　鄭洋一律師
　　　　　　莉雲律師
上列上訴人因毒品危害防制條例等案件，不服臺灣板橋地方法院
98年度重訴字第66號，中華民國99年3 月11日第一審判決（起訴
案號：臺灣板橋地方法院檢察署98年度偵緝字第2170號），提起
上訴，經判決後，由最高法院發回更審，本院判決如下：
    主  文
原判決撤銷。
張繼濃共同運輸第一級毒品，處有期徒刑拾參年。
扣案如附表編號一所示第一級毒品海洛因磚肆塊，均沒收銷燬之
；如附表編號二至四所示之物，均沒收之。
    事  實
一、緣張繼濃原在中國大陸某檯燈工廠任職，林學文（所涉連續
    販賣第一級毒品罪嫌，業經另案判處有期徒刑18年，褫奪公
    權10年確定在案）原因另案通緝逃匿至中國大陸，2 人原不
    相識。林學文明知海洛因係屬我國毒品危害防制條例第2 條
    第2 項第1 款所規定之第一級毒品，且屬行政院依據民國（
    下同）95年7 月1 日修正施行前之懲治走私條例第2 條第4
    項（現改為第3 項）規定公告之管制進口物品（係「懲治走
    私條例公告管制物品項目及其數額」甲項第4 款規定之管制
    進出口物品），不得運輸、持有，亦不得私運進入中華民國
    臺灣地區，為達運輸、私運海洛因進入中華民國臺灣地區之
    目的，竟先於94年8 月下旬某日，持名片至張繼濃任職之檯
    燈工廠，向不知情之張繼濃佯稱係燈具貿易商，欲索取燈具
    樣品寄回臺灣公司，張繼濃不疑有他，即交付如原判決附表
    二編號三所示之造型檯燈樣品1 個予林學文；嗣林學文旋於
    94年9 月初某日，在中國大陸某地以不詳價格販入如原判決
    附表一編號一所示海洛因磚2 塊（合計淨重678.57公克），
    再將該2 塊海洛因磚夾藏於張繼濃交付之造型檯燈底座內，
    併裝入如原判決附表二編號一所示之紙箱內（箱內另有如原
    判決附表二編號二所示填充物），以此為掩飾，欲藉由不知
    情之國際快遞公司，以國際包裹快遞之方式運輸、私運進入
    臺灣；嗣林學文約於同月5 日下午，攜帶裝有前開夾藏海洛
    因磚2 塊之造型檯燈之紙箱至張繼濃任職之燈具工廠，要求
    張繼濃寄至林學文名片上之台中公司地址，旋即離去；迨於
    翌日上午，林學文復打電話予張繼濃，佯稱因客戶要到台北
    ，請張繼濃將紙箱改寄至台北，惟因該客戶台北無固定地址
    ，請張繼濃幫忙將紙箱寄至張繼濃台北住處，伊再請人前往
    領取等語，張繼濃不疑有他，乃同意代寄。嗣林學文即以電
    話聯絡通知陳俊廷（所涉販賣第一級毒品罪嫌，業經判處無
    期徒刑，褫奪公權終身確定在案）、林清池（所涉販賣第一
    級毒品罪嫌，業經判處有期徒刑10年確定在案）等人在臺接
    貨及通知陳俊廷在臺接洽買主事宜；嗣於94年9 月7 日，林
    學文利用不知情之國際快遞公司，以國際包裹快遞之方式，
    由中國大陸經由香港地區，寄送上述內藏有上開2 塊海洛因
    磚之紙箱，運輸、私運海洛因進入中華民國臺灣地區，並寄
    送至該快遞之指定目的地即張繼濃位於臺北縣蘆洲市（嗣改
    制為新北市蘆洲區○○○路38巷19弄21之1 號9 樓之1 「我
    想家社區」之住處，由不知情之張繼濃姪兒張智堯（另經檢
    察官為不起訴處分）收取上開夾藏海洛因磚之快遞紙箱包裹
    ，林學文並於同（7 ）日，以其所有之行動電話手機使用中
    國大陸業者出租之行動電話號碼00000000000 號撥打陳俊廷
    所有持用內含0000000000號碼SIM 卡之行動電話手機，通知
    陳俊廷出面前往「我想家社區」向張智堯拿取上開夾藏海洛
    因磚之包裹；同年月7 日及9 日，陳俊廷且有以其所有持用
    內含0000000000號碼SIM 卡之行動電話手機及陳俊廷不知情
    友人之0000000000號行動電話手機，與林學文所有使用中國
    大陸業者出租之行動電話號碼00000000000 號之另1 支行動
    電話手機聯絡，林學文告知陳俊廷要與在臺之買家聯絡，並
    指示交易相關事項，欲出售牟利，陳俊廷於94年9 月7 日接
    獲林學文通知上開夾藏海洛因磚之快遞包裹會寄送至張智堯
    上述住處後，即安排王定華（所涉運輸第一級毒品未遂罪，
    業經判處有期徒刑10 年 確定）與陳俊廷一同前往上述「我
    想家社區」拿取包裹，陳俊廷並向王定華允諾於取得上開海
    洛因後，將給予一定數額之金錢作為報酬，王定華得知上述
    包裹內藏有私運進口之海洛因磚後，同意配合出面前往拿取
    ，而與陳俊廷（陳俊廷本即與林學文、林清池共同基於意圖
    營利販賣海洛因、運輸、私運海洛因進口之犯意聯絡，於販
    入海洛因後，利用不知情之國際快遞公司，以國際包裹快遞
    之方式，經由香港地區寄送而運輸、私運海洛因進入臺灣境
    內）基於共同運輸第一級毒品海洛因之犯意聯絡，王定華遂
    以屬其所有之0000000000號行動電話號碼作為與陳俊廷聯絡
    之工具，94年9 月8 日11時20分許，由陳俊廷駕駛車牌號碼
    5V-5839 號自小客車搭載王定華自臺中北上抵達上述「我想
    家社區」，惟經陳俊廷以其所有持用內含00 00000000 號碼
    SIM 卡之行動電話手機與林學文上述00000000000 號行動電
    話號碼聯絡後，林學文告知陳俊廷前開夾藏海洛因磚之紙箱
    包裹尚未寄達目的地，陳俊廷於確認「我想家社區」位置後
    ，即與王定華返回臺中；嗣經林學文確認前開夾藏海洛因磚
    之紙箱包裹寄達目的地後，於同年月9 日凌晨1 時4 分許，
    林學文透過不知情之某女子撥打林清池所有持用內含000000
    0000號碼SIM 卡之行動電話手機通知林清池，陳俊廷會於94
    年9 月9 日上午駕車前來接林清池一同北上拿取前開夾藏海
    洛因磚之紙箱包裹；陳俊廷嗣於94年9 月9 日10時10分許，
    駕駛車牌號碼5V-5839 號自小客車先依林學文指示前往林清
    池位於臺中縣太平市○○路38號住處搭載林清池，再駛至臺
    中縣大雅鄉清泉崗空軍基地門口接王定華上車後，3 人共乘
    該自小客車自臺中北上，林學文於9 日當日13時38分許，從
    中國大陸以電話與林清池所使用之上揭行動電話號碼聯絡，
    囑咐林清池在拿取上開夾藏海洛因磚之紙箱包裹時，務必檢
    視該包裹之外觀並回報予林學文得知，林清池允諾照辦，陳
    俊廷、林清池、王定華3 人於9 日當日13時40分許，駕車抵
    達上述「我想家社區」門口，由王定華依陳俊廷之指示，下
    車向不知情之張智堯拿取前開夾藏海洛因磚之紙箱包裹，俟
    王定華取得該紙箱包裹欲走回該車停車處途中時，為因監聽
    查知本案而埋伏於上址之法務部調查局北部地區機動工作組
    人員以現行犯當場逮捕而查獲，隨後再於附近逮捕正於前揭
    小客車內等候之陳俊廷、林清池，並扣得：前開海洛因磚
    2 塊；供夾藏、包裝前開海洛因磚而運輸、私運進入我國
    臺灣地區境內所使用之如原判決附表二編號一至三所示之物
    ；如原判決附表二編號四所示之陳俊廷所有，供其與林清
    池、林學文彼此間聯絡販賣、運輸、私運海洛因所用之行動
    電話手機1 支（含SIM 卡1 片）；如原判決附表二編號五
    所示之陳俊廷所有，供其與林學文、林清池彼此間聯絡販賣
    、運輸、私運海洛因所用之行動電話手機1 支（含SIM 卡1
    片）；王定華所有，供其與陳俊廷彼此間聯絡運輸海洛因
    事宜所用之行動電話手機1 支（含0000000000號碼之SIM 卡
    1 片）；張智堯受領上開夾藏第一級毒品海洛因包裹之收
    執聯1 紙等物（該部分販賣、運輸、私運海洛因部分，張繼
    濃並未參與；其不另為無罪部分，詳後述）。
二、嗣林學文見前開運輸、私運海洛因進入臺灣尚未賣出即被查
    獲，為彌補損失，仍不思警惕，仍承前先在中國大陸意圖營
    利販入海洛因，再以快遞方式運輸、私運進入中華民國臺灣
    地區以求在臺售出牟利之同一共同販賣、運輸及私運海洛因
    進入臺灣地區之概括犯意，由林學文在中國大陸以不詳價格
    販入海洛因，並尋找寄貨管道、在臺接貨之人及購買海洛因
    之人；而張繼濃知悉前開其姪張智堯收受之紙箱夾藏有海洛
    因乙事經查獲後，亦明知海洛因屬我國毒品危害防制條例第
    2 條第2 項第1 款所規定之第一級毒品，且屬行政院依據修
    正前懲治走私條例第2 條第4 項（現改為第3 項）規定公告
    之管制進口物品，不得運輸、持有，亦不得私運進入臺灣地
    區，竟於林學文於94年9 月下旬打電話至張繼濃任職之燈具
    工廠，要張繼濃再幫忙寄送，張繼濃起初仍予拒絕，惟經林
    學文以張繼濃如不答應，即出面誣指張繼濃參與前次運輸、
    私運海洛因進入臺灣地區乙事威脅張繼濃後，張繼濃竟予同
    意配合寄送；另林學文並與在臺之陳信發（業因運輸第一級
    毒品罪，經判處有期徒刑13年確定在案）聯絡，要陳信發負
    責在臺接貨事宜，並許以10萬元之報酬，林學文先後分別與
    張繼濃、陳信發基於共同運輸、私運海洛因進入臺灣地區之
    犯意聯絡（因無證據證明陳信發有負責在臺找買主之事宜，
    或張繼濃、陳信發有與林學文販賣海洛因之犯意聯絡，張繼
    濃所涉該部分販賣海洛因不另為無罪諭知部分，詳後述），
    陳信發同意以10萬元之代價負責林學文之運輸、私運海洛因
    進入臺灣地區○○○○段工作，於尋得在臺接貨之人後，即
    由林學文在中國大陸以不詳價格販入如附表編號一（即原判
    決附表一編號二）所示海洛因磚4 塊，於94年10月18日前之
    某時，在中國大陸某地，將該海洛因磚4 塊，各以林學文所
    有如附表編號二（即原判決附表二編號八）所示之不透明藍
    色複寫紙多層包裝（連包裝共毛重726 公克，海洛因磚4 塊
    淨重至少636.05公克），夾藏於如附表編號三（即原判決附
    表二編號九）所示林學文所有之塑膠花盆燈具1 組之底座內
    後，裝入林學文所有如附表編號四（即原判決附表二編號十
    ）所示之貨箱內，再將該紙箱交由張繼濃囑咐不知情之燈具
    工廠業務承辦人員利用不知情之國際快遞公司，以國際包裹
    快遞之方式，寄往林學文聯絡指定之陳信發位於臺中縣潭子
    鄉○○村○○街19巷8 號住處，擬由陳信發收取包裹，確定
    陳信發取得包裹後，再由林學文在中國大陸另以電話找在臺
    之人前往陳信發上揭住處取貨，以達林學文在臺販售圖利之
    目的，上開內藏有海洛因磚4 塊之快遞貨箱包裹，由中國大
    陸經由澳門地區，運輸、私運海洛因磚進入中華民國臺灣地
    區，於94年10月18日13時30分許，經臺北關稅局稽查組人員
    及交通部航空警察局安全檢查隊人員，在中正國際機場第一
    貨運站華儲快遞專區，以X 光檢查儀檢查前開貨箱，發現內
    藏有海洛因磚而查獲該貨箱及內中之物，並循線於翌（19）
    日9 時30分許，在陳信發住處查獲簽收該包快遞包裹之陳信
    發，扣得上開毒品海洛因磚4 塊（該4 塊海洛因磚，於航空
    警察局秤重時，係毛重726 公克，嗣係與在陳信發住處查獲
    之與林學文本案無關之另2 小包海洛因，毛重0.45公克，一
    同送法務部調查局鑑定，法務部調查局鑑定時未分開秤重，
    而係將該4 塊海洛因磚與2 小包海洛因一起秤淨重，共淨重
    636.5 公克，扣除2 小包海洛因之毛重0.45公克，4 塊海洛
    因磚之淨重應至少636.05公克）、上揭如附表編號二至四所
    示之不透明藍色複寫紙多層、塑膠花盆燈具1 組、貨箱1 個
    等物。
二、案經法務部調查局北部地區機動工作組將陳俊廷等人移送臺
    灣板橋地方法院檢察署檢察官偵查（94年度偵字第15530 號
    ），暨該署檢察官偵查後簽分張繼濃為被告並起訴。
    理  由
壹、證據能力之認定部分：
一、證人張智堯於警詢時之陳述，無證據能力：
    按「被告以外之人於審判外之言詞或書面陳述，除法律有規
    定者外，不得作為證據」，刑事訴訟法第159 條定有明文；
    查證人張智堯於警詢時之陳述，為被告以外之人於審判外之
    陳述，被告之辯護人既已提出爭執，依前開規定，自應認無
    證據能力。
二、證人張智堯於臺灣板橋地方法院檢察署94年度偵字第15530
    號偵查中未具結之陳述，無證據能力：
    按證人依法應具結而未具結者，其證言不得作為證據，為刑
    事訴訟法第158 條之3 所明定。查證人張智堯於臺灣板橋地
    方法院檢察署94年度偵字第15530 號偵查中之陳述，並未具
    結，是依前開規定，即無證據能力。被告之辯護人既已提出
    爭執，自應認無證據能力。
三、證人林學文於偵查中具結後所為證述，有證據能力：
    按被告以外之人於偵查中向檢察官所為陳述，除顯有不可信
    之情況者外，得為證據，同法第159 條之1 第2 項定有明文
    。偵查中對被告以外之人（包括證人、鑑定人、告訴人、被
    害人及共同被告等）所為之偵查筆錄，或被告以外之人向檢
    察官所提之書面陳述，性質上均屬傳聞證據。惟現階段刑事
    訴訟法規定檢察官代表國家偵查犯罪、實施公訴，依法其有
    訊問被告、證人及鑑定人之權，證人、鑑定人且須具結，而
    實務運作時，檢察官偵查中向被告以外之人所取得之陳述，
    原則上均能遵守法律規定，不致違法取供，其可信度極高，
    職是，被告以外之人前於偵查中已具結而為證述，除反對該
    項供述得具有證據能力之一方，已釋明「顯有不可信之情況
    」之理由外，不宜以該證人未能於審判中接受他造之反對詰
    問為由，即遽指該證人於偵查中之陳述不具證據能力。且所
    謂不可信性情況，法院應審酌被告以外之人於陳述時之外在
    環境及情況，例如：陳述時之心理狀況、有無受到外力干擾
    等，以為判斷之依據。查證人即共犯林學文於偵查中之陳述
    ，固屬被告以外之人於審判外之陳述，惟其於偵查中係以證
    人之身分陳述，經告以具結義務及偽證處罰後，於命證人朗
    讀結文後具結，其係於負擔偽證罪之處罰心理下證述，並以
    具結擔保其供述之真實性，又無受其他不當外力干擾之情形
    ，且經原審及本院審理時命其依法具結後，就其於偵查中所
    為前開陳述，於審理時再次詢問，並予被告林學文及其辯護
    人對質詰問之機會，是既已賦予被告反對詰問權，則證人即
    共犯林學文於偵查中之供述，自有證據能力。被告之辯護人
    認證人林學文於偵查中之陳述無證據能力云云，尚無足採。
四、證人張智堯、陳信發、林學文於臺灣板橋地方法院96年度重
    緝字第8 號審理時之陳述，均有證據能力：
    按被告以外之人於審判外向法官所為之陳述，得為證據，為
    刑事訴訟法第159 條之1 第1 項所明定。查本件證人張智堯
    、陳信發、林學文於臺灣板橋地方法院96年度重緝字第8 號
    林學文違反毒品危害防制條例案件審理時之陳述，均係被告
    以外之人於審判外向法官所為之陳述，依前開規定，自均有
    證據能力。被告之辯護人認證人張智堯、陳信發、林學文於
    該案審理時之陳述，均無證據能力，尚無足採。
五、按被告以外之人於審判外之陳述，雖不符刑事訴訟法第159
    條之1 至之4 等四條之規定，而經當事人於審判程序同意作
    為證據，法院審酌該言詞陳述或書面陳述作成時之情況，認
    為適當者，亦得為證據；又當事人、代理人或辯護人於法院
    調查證據時，知有刑事訴訟法第159 條第1 項不得為證據之
    情形，而未於言詞辯論終結前聲明異議者，視為有前項之同
    意，同法第159 條之5 定有明文。立法意旨在於傳聞證據未
    經當事人之反對詰問予以核實，原則上先予排除。惟若當事
    人已放棄反對詰問權，於審判程序中表明同意該等傳聞證據
    可作為證據；或於言詞辯論終結前未聲明異議，基於尊重當
    事人對傳聞證據之處分權，及證據資料愈豐富，愈有助於真
    實發見之理念，且強化言詞辯論主義，使訴訟程序得以順暢
    進行，上開傳聞證據亦均具有證據能力。查本件除前述外，
    下列所引用之被告以外之人於審判外之陳述，因公訴人、被
    告均於本院準備程序及審理時表示無意見（見本院卷第62頁
    反面、第221 頁反面至第224 頁），且迄至言詞辯論終結前
    未再聲明異議，而本院審酌上開證據資料製作時之情況，無
    不當取供及證明力明顯過低之瑕疵，且經本院於審判期日依
    法進行證據之調查、辯論，被告於訴訟上之程序權已受保障
    ，故揆諸前開規定，認前揭證據資料應有證據能力。
貳、認定上訴人即被告張繼濃犯罪事實所憑之證據及理由：
一、訊據上訴人即被告張繼濃固坦承與另案被告林學文（所涉連
    續販賣第一級毒品等罪嫌，業經另案判處有期徒刑18年，褫
    奪公權10年確定在案）認識，及有於94年9 月初某日，受林
    學文之託，將如原判決附表二編號三所示造型檯燈1 個，裝
    入如原判決附表二編號一所示之紙箱內（箱內另有如原判決
    附表二編號二所示填充物），以國際包裹快遞之方式寄至臺
    北縣蘆洲市○○路38巷19弄21之1 號9 樓之1 「我想家社區
    」之住處，由被告之姪張智堯（另經檢察官處分不起訴在案
    ）收取等事實（被告所涉該部分運輸、私運海洛因部分，詳
    後述不另為無罪部分）不諱，惟矢口否認有何其他運輸第一
    級毒品海洛因、私運管制物品進口等犯行，辯稱：94年10月
    18日查獲自大陸地區寄予另案被告陳信發（業因運輸第一級
    毒品罪，經判處有期徒刑13年確定在案）、夾藏有第一級海
    洛因4 塊之塑膠花盆燈具暨包裝該燈具之不透明藍色複寫紙
    及快遞貨箱等物，並非伊所寄出；本案係因伊在大陸東莞地
    區湖豪燈飾廠擔任經理乙職，其間林學文於94年8 月下旬某
    日帶其老婆及孩子至伊工廠，自稱為貿易商，有意銷售被告
    工廠所產製之燈飾，乃要求被告提供樣品供其參考，被告不
    疑有他乃予提供，然因林學文表示須待其任職公司確認是否
    採購，遂要求被告讓林學文將該樣品取回，約隔1 星期即94
    年9 月初某日下午，林學文帶該樣品至被告工廠，要求被告
    代其寄送至台中公司，被告應允後，由業務小姐何春艷取走
    並重新包裝，翌日上午林學文復以客戶要到台北，來電要求
    被告將該樣品改寄至台北，惟因該客戶台北沒有固定地址，
    乃要求寄到被告台北住處，再由林學文之客戶前往拿取，被
    告不疑有他乃應允之，被告事前並不知該燈飾內藏有毒品，
    案發當日被告接到二姐張楊嫦玲從台灣打來的電話說燈飾內
    裝有毒品，被告始知被林學文利用，案發後林學文只打過1
    次電話給伊，伊未再為林學文寄送任何物品云云。
二、經查：
  (一)臺北關稅局稽查組人員及交通部航空警察局（下稱航警局）
    安全檢查隊人員於94年10月18日13時30分許，在中正國際機
    場第一貨運站華儲快遞專區，以X 光檢查儀檢查以國際包裹
    快遞之方式，寄至位於臺中縣潭子鄉○○村○○街19巷8 號
    陳信發住處之貨箱，發現貨廂內藏有疑似海洛因磚而查扣該
    貨箱（含其內容物），經拆開並予初步檢驗後發現貨箱內花
    盆造型檯燈內藏有海洛因後，乃由航警局人員周弘駿佯裝快
    遞公司人員，循線於翌日即同年月19日9 時30分許，在前開
    陳信發住處，送交該快遞包裹予陳信發，並於簽收該包快遞
    包裹後當場表明身分，並扣得疑似第一級毒品海洛因磚4 塊
    ，及如附表編號二至四（即原判決附表二編號八至十）所示
    之不透明藍色複寫紙多層、塑膠花盆燈具1 組、貨箱1 個等
    物等節，為被告所不否認，且與證人即另案被告陳信發於其
    被訴即臺灣桃園地方法院95年度重訴字第5 號陳信發違反毒
    品危害防制條例等案件審理時供述（見該案卷第102 至104
    頁），及證人即航警局查獲警員王書展、喬裝快遞公司人員
    之警員周弘駿於該案審理時證述情形互核一致相符（見同案
    卷第63至72頁、第106 頁）；此外，並有陳信發之旅客入出
    境紀錄查詢表2 紙、鴻鵬速遞托運單2 紙、X 光檢查儀注檢
    貨物報告表、進口快遞貨物簡易申報單、航空警察局查獲涉
    嫌毒品危害防制條例毒品初步鑑驗報告單、財政部台北關稅
    局94年10月18日北遞移字第0940100137號函、台北關稅局扣
    押貨物、運輸工具收據及搜索筆錄、內政部航空警察局搜索
    扣押筆錄、內政部警政署航空警察局扣押物品目錄表、查獲
    涉嫌毒品危害防制條例毒品初步鑑驗報告單及現場查獲照片
    50幀等在卷（見該案94年度偵字第18306 號卷第13至14頁、
    第16頁、第20至23頁、第36頁、第49頁、第52至53頁、第54
    頁至66頁、第115 頁至119 頁），暨疑似第一級毒品海洛因
    4 塊及2 小包（淨重共636. 5公克）、裝運毒品所用之塑膠
    花盆1 個，快遞貨運箱及燈具各2 個等物扣案足資佐證；而
    該4 塊疑似毒品海洛因，經航空警察局秤重時，毛重726 公
    克，嗣與同時在陳信發住處查獲之與本案無關之另2 小包海
    洛因，毛重0. 45 公克，一併送請法務部調查局鑑驗結果，
    因法務部調查局係將該4 塊海洛因磚與另2 小包海洛因一起
    秤淨重，未將之分開秤重，共淨重636.5 公克，如扣除2 小
    包海洛因之毛重0.45公克，4 塊海洛因磚之淨重至少為636.
    05公克（空包裝重105.5 公克、純度百分之43.55 、合計純
    質淨重277.20公克），均含第一級毒品海洛因成分，亦有法
    務部調查局94年12月29日調科壹字第080010359 號鑑定通知
    書在卷可考（見該案94年度偵字第18306 號卷第157 頁），
    自堪信為真實。
  (二)又上開4 塊海洛因磚，係另案被告陳信發與另案被告林學文
    共同基於運輸第一級毒品海洛因之犯意聯絡，陳信發同意以
    10萬元之代價，於林學文於94年10月18日前之某時，在大陸
    地區某不詳地點，將海洛因4 塊夾藏在塑膠花盆後裝箱，並
    以國際包裹快遞之方式，寄送至陳信發位於台中縣潭子鄉○
    ○村○○街19巷8 號住處，由陳信發收取包裹，再由林學文
    在大陸地區以電話指示某不詳之人前往陳信發住處取貨，以
    便將包裹內之海洛因分裝後販賣圖利等情，業據證人即另案
    被告陳信發於其被訴違反毒品危害防制條例案件審理時供明
    在卷（見臺灣桃園地方法院95年度重訴字第5 號卷第102 至
    104 頁），核與證人即另案被告林學文於其被訴違反毒品危
    害防制條例案件審理時供述確與陳信發聯繫共同私運海洛因
    入台等語互核大致相符（見臺灣板橋地方法院96年度重訴緝
    字第8 號卷(一)第120 頁、第259 、263 、264 頁）；且證人
    即另案被告陳信發、林學文所涉該部分運輸第一級毒品罪嫌
    ，亦分經臺灣桃園地方法院95年度重訴字第5 號判決判處有
    期徒刑13年、本院98年度上重訴字第28號判決判處林學文有
    期徒刑18年，褫奪公權10年確定在案，此經本院調取前開案
    卷查核無訛，並為被告所不否認，亦堪信為真實。
  (三)被告雖否認陳信發所簽收之國際快遞貨箱包裹（內裝有夾藏
    前開4 塊海洛因之塑膠花盆燈具1 個及不透明藍色複寫紙等
    物）為伊所寄出，並辯稱如上。查：
  1.按刑事訴訟法第156 條第2 項規定：被告或共犯之自白不得
    作為有罪判決之唯一證據，仍應調查其他必要之證據，以察
    其是否與事實相符；其立法旨意乃在防範被告或共犯自白之
    虛擬致與真實不符，故對自白在證據上之價值加以限制，明
    定須藉補強證據以擔保其真實性；而所謂補強證據，係指除
    該自白本身之外，其他足以證明該自白之犯罪事實確具有相
    當程度真實性之證據而言；雖所補強者，非以事實之全部為
    必要，但亦須因補強證據之質量，與自白之相互利用，足使
    犯罪事實獲得確信者，始足當之。共犯之自白，性質上仍屬
    被告之自白，縱先後所述內容一致，或經轉換為證人而具結
    陳述，仍屬不利己之陳述範疇，究非自白以外之其他必要證
    據，自不足作為證明其所自白犯罪事實之補強證據，且共犯
    縱先經判決確定，並於判決確定後以證人之身分到庭陳述，
    惟其陳述之內容即使與先前所述內容相符，仍不啻其先所為
    自白內容之延續，並非因該共犯業經判決確定，即可認其在
    後之陳述當然具有較強之證明力，而無須藉由補強證據以擔
    保其陳述之真實性（最高法院97年度臺上字第1011號判決意
    旨參照）。又共犯之前後供述是否相符，有無重大矛盾，指
    述是否堅決，態度是否肯定，與被告是否相識，所述被告之
    家庭狀況是否無誤等情，僅足為判斷其供述是否具有瑕疵之
    參考，因仍屬自白或對己不利陳述之範疇，尚不足作為其供
    述與事實相符之補強證據（最高法院91年度臺上字第4082號
    判決意旨參照）。從而，共犯雖經自白，苟查無補強證據足
    資擔保其所為不利於其他共犯供述之真實性，其該部分自白
    應根本失其證據之證明力，不得採為判斷事實之根據。
  2.本件依證人即共犯林學文於本案相關案件（即林學文之父林
    清池、陳俊廷、王定華、林學文及被告違反毒品危害防制條
    例等案件）偵、審中關於如何運輸該4 塊海洛因入台部分之
    下列先後供述：
  (1)林學文於本院95年度上重更(一)第88號陳俊廷、王定華、林清
    池（即林學文之父）等人違反毒品危害防制條例案件96年11
    月30日審理時，以證人身分具結後證稱：「（問：94年9 月
    有無寄送包裹到臺北縣蘆洲市○○路38巷19弄21附1 號9 樓
    之1 我想家社區？）包裹不是我寄的，但我知道這個事情」
    ，「（問：包裹誰寄的？）張智堯的叔叔，他是我大陸1 位
    朋友叫張繼濃，因我們在大陸分工配合，他有管道寄毒品進
    來，我是負責找人買毒品，因他在大陸是燈飾廠的總經理，
    所以把毒品藏在電燈裡面，這樣的職務之便，寄進來臺灣，
    所以我跟他配合」，「（問：包裹寄到我想家社區之後，是
    由誰負責接運？）包裹哪時候寄到，張繼濃不跟我講」，「
    ……（問：臺灣買家誰在聯絡？）我不知道。因貨主是我朋
    友，也就是寄的人是我朋友就對了……」，「因張繼濃一方
    面他用寄的方法我很好奇，我也想賺這條就對了，我在想他
    到底如何寄的，因他寄過好幾次了，我也想賺……」等語（
    見本院95年度上重更(一)第88號陳俊廷、王定華、林清池違反
    毒品危害防制條例影印卷第29頁反面至30頁）。
  (2)林學文於其被訴違反毒品危害防制條例案件即臺灣板橋地方
    法院96年度重訴緝字第8 號97年1 月24日準備程序時，以被
    告身分供稱：「……（問：對於檢察官所陳述之併辦事實（
    桃檢94年偵字第18306 號）是否認罪？答辯要旨為何？）上
    面的案子出事之後，……，張繼濃來我這邊泡茶，說他出事
    有賠錢，我父親也被抓了，打訴訟也要錢，問我可否一樣再
    找買家，他一樣有方法運進臺灣。我當時心想那2 塊已安全
    運進臺灣了，只是警方盯到陳俊廷。我後來找到陳信發……
    在出事前1 天晚上，張繼濃打電話告訴我東西明天就到，我
    打電話告訴陳信發講，我有問張繼濃，大概幾點到，他說大
    概早上9 時多，後來出事之後，是張繼濃告訴我的。說是快
    遞去找他說有麻煩……」等語（見該卷(一)第120 頁）。
  (3)林學文於同案98年3 月5 日審理時，以被告身分供稱：「（
    提示陳信發於航空警察局、桃園地檢、剛才所述，有何意見
    ？）……我承認是我和陳信發聯繫的，……貨源真的不是我
    ，但是因為我和張繼濃分工，我聯繫買家，所以張繼濃不認
    識臺灣的買家，臺灣的買家是我聯絡，張繼濃直接對我，我
    對張繼濃負責，張繼濃不管後面，他在大陸東莞是開檯燈工
    廠，所以他有辦法把東西寄回來，……張繼濃來找我，說我
    爸爸出事，也需要律師費，所以說可以再做1 筆，所以我才
    會找陳信發，……因為我沒有門路寄回來，張繼濃說他與快
    遞公司認識，我自己如果有東西，我也不敢寄，我不知道中
    途會不會出事情，但是張繼濃可以確定不會有事，而且本件
    我也知道寄的過程中，警方都沒有線索，是東西寄到的時候
    才被發現，張繼濃第2 次找我，因為我缺錢，我才找陳信發
    ，因為陳信發是我的好朋友」云云（見同卷(一)第259 頁）。
  (4)林學文於本院98年度上重訴字第28號98年6 月12日準備程序
    時，以被告身分供稱：「（問：上訴要旨？）我犯這個錯我
    也知道錯了。我從頭開始就有認罪，我上面有個老闆，我只
    是賺傭金，幫他聯絡臺灣的買主，結果判太重，希望能給我
    個機會。因為毒品不是我所有，也不是我寄的。我老闆是張
    繼濃，但是他人在大陸，如果有回臺灣的話，應該要拘提他
    ，證明東西不是我的，是張繼濃的，……我在大陸有吸毒，
    又沒錢，所以張繼濃收留我，我幫他做事，……寄毒品回來
    這件事我知道。……事情我是都知道，我被遣送回來後我都
    承認。我只是希望，因為東西不是我寄回來的，也不是我所
    有，雖然我知道過程，但希望能把我判輕一點。這件事也害
    到我爸爸，我爸爸年紀也很大，如果我判無期，我大概也沒
    機會在見到他，我希望能有機會在照顧他」，「……（問：
    他要寄毒品來臺時，你有參與？）我沒有參與，他如何寄我
    不知道。他跟我說：只要把地址給我，我就可以寄到臺灣，
    如何寄你不用管」，「（問：你有給他地址？）我所說的是
    運輸的那件，是陳信發那件。那件事我只把地址給他，其他
    我都沒有參與，我只跟陳信發打過1 通電話，陳信發……有
    去大陸找過我」等語（見本院98年度上重訴字第28號卷第61
    頁反面至第62頁）。
  (5)林學文於本件檢察官98年8 月24日偵訊時，以證人身分具結
    後證稱：「（問：認識張繼濃？）是」，「……（問：你與
    張繼濃之前就已經認識？）是。我們在大陸認識，他是檯燈
    工廠的人，不知道是老闆還是總經理，當時我在臺灣另案通
    緝，我不敢回臺灣，我就經朋友認識投靠張繼濃」，「（問
    ：從大陸地區購買海洛因再以郵包方式寄回臺灣是張繼濃向
    你提議？）就海洛因部分，他的真實身分是我老闆，他是我
    的毒品上游，他表面上是生意人，他不可能告訴我他以什麼
    方式運毒回來，他也不會告訴我他的毒品上游。他是要求我
    找尋臺灣方面的買家，並且他會告訴我去哪裡取貨。因為我
    人也在大陸，……張繼濃給我1 個價錢，叫我1 個海洛因匯
    新臺幣100 萬元給他，剩下我們要買多少錢他不管，我可以
    從中抽傭。我等於是負責聯繫臺灣的買家。他如何寄的，要
    寄去哪裡，事前都不會告訴我，貨到了臺灣以後，他就會告
    訴我可以聯絡臺灣的買家了」，「……（問：是否有在94年
    10月18日先跟張繼濃和謀，由張繼濃在大陸地區販入海洛因
    磚4 塊，一樣以國際包裹快遞方式寄到陳信發臺中縣潭子鄉
    ○○村○○街19巷8號 住處，由你另外找尋買家至陳信發處
    取貨，但陳信發在桃園中正國際機場取貨時，即為警查獲？
    ）這1 次是有寄到陳信發家中，張繼濃要我幫他介紹1 個收
    貨人，我就介紹陳信發收貨。買家還沒有講到，張繼濃說他
    到時會另外有人去收貨。本件除了介紹陳信發以外，我就沒
    有參與其他行為」，「（問：本次你可以得到什麼好處？）
    我們沒有說好。……張繼濃說這1 次我只需要介紹他收貨人
    ，如果有賺到錢，會多少補貼給我上次出事沒有拿到的錢」
    ，「（提示98年8 月16日被告庭訊筆錄，問：對於張繼濃所
    言有無意見？）他說謊。我是通緝過去的，如何當貿易商。
    而且我也沒有經濟來源，我去大陸時原本是投靠別人，之後
    因為我本身有毒癮，大陸毒品又便宜，我越吸越多，經過朋
    友介紹，我知道張繼濃有毒品來源，我在大陸就已經幫他賣
    毒品給大陸人，當時是賣一些散的。他就提供毒品給我施用
    。在大陸有很多人表面上是生意人，實際上都在做這些事情
    。就是找我這種跑路的人，幫他們做事情。……陳信發不認
    識張繼濃，他們只知道我有個老闆，我也沒有提供張繼濃的
    名字給他們，因為如果他們認識，我就不能賺取中間差價…
    …」等語（見臺灣板橋地方法院檢察署98年偵緝字第2170
    號卷第24至25頁）。
  (6)林學文於本院98年度上重訴字第28號98年10月8 日審理時，
    以被告身分供稱：「（問：上訴之要旨？）我一開始就承認
    了，毒品不是我寄的，也不是我的，我是介紹臺灣買家的角
    色，賺取中間的差價，我也供出毒品是誰的，所有人是誰，
    希望可以判輕一點」，「……（問：被告有無問題詢問證人
    （張繼濃），證人所言有何意見？）我要表示意見，第2 次
    （即94年10月18日寄予陳信發之4 塊海洛因）寄的包裹也是
    張繼濃寄的」，「（問：陳信發於航空警察局、桃園地檢所
    述，有何意見？）沒意見，第2 次也是張繼濃找我，因為第
    1 次沒有賺到錢，我父親因為第1 次被抓了，我需要律師費
    ，找張繼濃借，張繼濃說不然我們再做第2 次，叫我先找人
    收貨給他10 萬 元，張繼濃會安排人去拿貨」，「……（問
    ：對檢察官併辦事實（桃檢94年偵字第18306 號）有何意見
    ？）張繼濃說第2次 幫他找人，我找陳信發幫他領貨，給陳
    信發10萬元，張繼濃賣了貨再分錢給我，兩次分工不一樣，
    第2 次我已經沒有信任的人，所以第1 次才找我父親」等語
    （見同卷第98頁反面、第102 頁、第106 至108 頁反面）。
  (7)林學文於本件檢察官98年11月2 日偵訊時，以證人身分具結
    後證稱：「（問：之前案件是否確定？）高院剛判下來」，
    「（問：94年10月間你與陳信發共同以塑膠花盆燈具運送毒
    品至臺灣是否受張繼濃指使？）是」，「（問：案發前陳信
    發是否與張繼濃見過面？）應該是在大陸找我時看過張繼濃
    ，當時還沒有跟陳信發討論說要送海洛因，是回臺灣後我才
    找陳信發，因為張繼濃說要再找1 次，所以我才找陳信發」
    ，「（問：有無跟陳信發說事成後要給他10萬元？）我只有
    在大陸打電話跟陳信發說事成後張繼濃會打電話給他」，「
    （問：你有無把張繼濃的電話給陳信發？或陳信發的電話給
    張繼濃？）沒有。但是我在大陸時有將陳信發的電話給張繼
    濃。陳信發在臺中被抓時我還不知道，是張繼濃跟我說出事
    情了，我才知道，我就打陳信發的手機，但手機不通，我就
    打到他的市內電話，結果是他的妹妹接的，他妹妹就說不知
    道怎麼陳信發會被警察抓走」，「（問：你的本身案件在板
    院開庭時陳信發是否與你一起借提開庭？）是」，「（問：
    你在開庭前有無在北所或法院拘留室叫陳信發指證大陸的老
    闆就是張繼濃？）陳信發知道我上面還有人，我就問他說你
    還記不記得1 個姓張的，我有跟陳信發說過那個姓張的就是
    我上面的老闆」，「（問：與張繼濃有無過節？）沒有。我
    沒有誣賴他，而且在我的案件高院開庭時他都講假話」等語
    （見臺灣板橋地方法院檢察署98年偵緝字第2170號卷第102
    至103 頁）。
  (8)林學文於原審99年2 月11日具結後證稱：「（問：你是否認
    識在庭被告張繼濃？）認識」，「（問：如何認識？）我在
    大陸時朋友介紹的」，「（問：什麼時候？）94年5 、6 月
    份間，大概是本案犯罪事實發生前的3 、4 個月」，「（問
    ：什麼朋友介紹？）我們共同的朋友『小陳』介紹的，不知
    道名字」，「（問：『小陳』年紀多大？）差不多30幾歲」
    ，「（問：做什麼事？）他也是臺灣過去大陸的，在臺灣不
    知道做什麼的」，「（問：張繼濃跟你3 、4 個月是否有深
    交？）他常去我的住處」，「（問：你知道張繼濃在臺灣的
    住處、聯絡方式嗎？）都不知道」，「（問：你知道張繼濃
    主要的學經歷嗎？）我知道他在大陸是1 間做美術燈工廠的
    老闆，我帶過妻兒去過他的工廠」，「（問：你知道張繼濃
    的家庭背景嗎？）我只知道他在大陸的部分，我是被通緝去
    大陸的」，「（問：你知道張繼濃在大陸的住處嗎？）他告
    訴我他住在工廠，臺商一般也都是如此，確實住哪我不知道
    ，一般都是他到我家來找我」，「（問：張繼濃通常如何與
    你聯繫？）打手機、家裡電話或是直接到我的住處，我也會
    打去他的工廠給他」，「（問：既然你經常與他聯繫，怎麼
    不曉得他的電話？）我知道，只是事隔多年，忘記了，剛認
    識他的當天拿名片給我，之後有用電話聯繫，可以說有一陣
    子是天天見面」，「（問：請問你有否吸毒？）有，在大陸
    時吸了還不到1 年，之前在臺灣陸陸續續吸了幾個月」，「
    ……第1 次（指94年9 月9 日2 塊海洛因部分）出事之後，
    張繼濃又主動找我，要我提供1 個地址再寄，就是陳信發處
    ，他再寄過去，陳信發接之後也被抓到了。陳信發當天早上
    領貨後出了事，我還不知道，是張繼濃打電話告訴我的」，
    「……（問：前述我講的判決中，你說94年9 月9 日運送毒
    品被查獲後，為了彌補損失，你與張繼濃共謀再私運海洛因
    進入臺灣，就是94年10月那一批，請問你與他謀議的內容如
    何？）張繼濃先來找我，告訴我既然我的朋友都在臺中，直
    接寄到臺中好了，他有辦法寄，要我給他1 個接貨的地址。
    還沒提到錢怎麼分，只說等到陳信發收到之後，看看到時候
    賣多少，補償之前的損失」，「（問：你與張繼濃何時何地
    討論這些事的？）我們整天在一起，確實的時間我忘記了，
    大概是陳信發出事的前1 個禮拜左右，在大陸我的住處」，
    「……（問：你是否曾帶陳信發到中國大陸找過張繼濃？）
    是陳信發去找我，陳信發剛開始去找我時，我還不認識張繼
    濃，後來陳信發又到大陸找我，我帶他和張繼濃在東筦後街
    那裡喝酒，哪1 天我忘記了」，「（問：為什麼會介紹陳信
    發給張繼濃？）介紹朋友互相認識、喝酒」，「（問：當時
    介紹時有沒有說什麼？）那時候就還沒有發生第2 次寄到陳
    信發住處的情況」，「（問：你跟陳信發被羈押在北所時，
    在本案偵查中，你是否有叫陳信發指認張繼濃就是大陸那個
    『張仔』的？）那時他說他沒印象了，我跟他講說，你看過
    啊，我們還有一起喝過酒，陳信發則說，那次喝酒他有印象
    ，但是他對張繼濃沒印象，我就跟他講說，那你到時候就講
    你認識就好了」，「（提示98年度偵緝字第2170號訊問筆錄
    第3 頁第1 個問題，問：當時你說因為要賺中間差價，你負
    責聯絡臺灣買家，張繼濃如何寄、寄到哪裡事先不會告訴你
    ，又為何將陳信發的住址告訴張繼濃？）第1 點，是他來找
    我，要我給他1 個地址的。第2 點，那時候在臺北的部份已
    經出事了，我爸爸也被抓去了，我也不管那麼多了，只要張
    繼濃能夠補償我就好，因此也就沒想那麼多，把陳信發的地
    址給他了。況且只有地址，張繼濃也無法和陳信發取得聯繫
    」，「（問：94年8 、9 月間，你有沒有到過張繼濃的工廠
    ？）有，幾月忘記了，不過認識他不久之後就去了。（問：
    你去有沒有跟他買燈飾？）沒有，我帶我妻兒一起去，他還
    有送我小孩子燈飾」，「……（問：怎麼方式會有第2 次寄
    給陳信發？）其實第2 次我們沒有講很多，就只擔心第1 次
    出事情的家人，第1 次出事後過了幾天他來找我，要我弄個
    地址給他，他再寄1 批貨回來，我叫人去接」，「（問：張
    繼濃有沒有說要寄多少？）沒有。大概就是兩塊海洛因的重
    量，約莫700 公克」，「（問：他沒有說要寄多少，你怎麼
    知道要付多少錢給他？）有啊，大概就是兩塊海洛因的重量
    ，700 公克，那個不是我包裝、寄的，張繼濃告訴我大概兩
    塊700 公克左右，等陳信發確實收到之後，我還會問陳信發
    收到多少」，「（問：第2 次不是寄了4 塊嗎？）本來是1
    塊的大小，張繼濃把它分做兩塊。你都曉得總共4 塊多少重
    量，一定有約定如何付款？）還沒講到那個地方。東西要先
    收到，沒收到怎麼講後面的事」，「（問：這個事情發生以
    後，你有沒有把責任推給張繼濃，來使你爸爸和你刑期減低
    的想法？）我從大陸解送回臺灣以後，家裡的人說，我在大
    陸時與臺灣這邊的電話被監聽了，因此我就據實承認了」，
    「（問：你在大陸怎麼被解送的？）我在大陸吸毒被查獲，
    關了快兩年，之後大陸當局把我遣送出境」，「（問：你在
    跟張繼濃合作我這兩次，他找你時有沒有拿出現貨？）有，
    也試過，一般整塊海洛因的純度如果有80％，就算很好了，
    他拿給我試的也差不多，不過他寄到陳信發住處的海洛因不
    到60％，大概4 、50％而已」，「……（問：陳信發找好買
    主了嗎？）我和陳信發通1 、2 次電話而已，第1 通要他接
    到的時候通知我，第2 通告訴他，到時候要怎麼銷再說，先
    收到東西，後面要怎麼處理都還未提及」等語（見原審卷第
    223 頁反面至第232 頁）。
  (9)林學文於本院100 年1 月13日審理時具結後證稱：「……（
    問：……寄到臺中縣潭子鄉那件是如何？）那件也是被告他
    寄的。為何會寄到陳信發家，因為當初他跟我講說拿個地址
    給他，所以陳信發的地址是我拿給他的」等語（見本院卷(一)
    第192 頁反面至195 頁）；嗣於本院100 年7 月21日審理時
    具結後證稱：「（問：你是不是有介紹被告跟陳信發認識？
    ）沒有」，「（問：94年10月18日這次運輸毒品事件，就你
    所知被告張繼濃有無參與？）沒有。跟他沒有關係」，「（
    問：你之前有說到，那次毒品是張繼濃主動找你說要跟你要
    1 個臺灣的地址來寄送毒品，所以你給了他陳信發臺中的地
    址，後來張繼濃主動寄送藏有毒品的燈具到臺灣，這件事情
    是否屬實？）其實這是1 個叫張國良，我是負責聯繫的，當
    初是因為9 月9 日他們有出事情，10月張國良有跟我講如果
    有出事情的話，就推給張繼濃，只有主角換了，其他的我說
    的都是實話，所以打電話給陳信發的也是張國良，也是張國
    良叫我給他電話的，我所說的過程都是一樣，只有主角換了
    」，「……（問：陳信發說他電話講一講就交給你聽，就是
    你說的張國良？）是。張國良就是『張仔』」，「……（問
    ：你曾經告訴過陳信發說『張仔』就是張繼濃？）是」，「
    （問：為什麼現在又說『張仔』是張國良？）當初我跟陳信
    發講的時候，就說是張繼濃寄的就好了，因為張國良之前有
    跟我說如果出事情，9 月9 日的事情張國良也知道，且說如
    果出事情了就說是張繼濃，就推給張繼濃」，「（問：張國
    良現在人在哪裡？）大陸，他被通緝，他去大陸很久了」，
    「（問：確實有這個人？）對，他已經過去大陸7 、8 年了
    ，他是臺中人」，「（問：張國良是臺中哪裡人？）臺中市
    ，張國良已經50幾歲了。張國良有跟我說他被通緝」，「（
    問：你也有告訴陳信發說張繼濃是你老闆？）是」，「（問
    ：張繼濃真的是你老闆？）不是。他在那邊曾經有幫助過我
    」，「（問：你為什麼跟陳信發說張繼濃是你老闆？）因為
    陳信發認識1 個『張仔』，我就說張繼濃就是『張仔』，因
    為陳信發以為張繼濃就是他在大陸見到的那個張國良」，「
    （問：你為什麼說張繼濃是你老闆？）我騙陳信發的」，「
    （問：寄到臺中給陳信發也是張繼濃的燈具？）不是，是張
    國良寄的，是哪裡的燈具我不知道」，「（問：為什麼會寄
    到臺中給陳信發？）因為當初張國良跟我說臺中的朋友要毒
    品，叫我找個能收包裹的地址，我就跟陳信發說朋友會給你
    10萬元，你要收，到時候會給陳信發地址，所以地址是我提
    供的」，「（問：所以陳信發的地址是你提供給張國良？）
    對」，「（問：這件（本案）為何不繼續提供臺中陳信發的
    地址就好，為何換1 個地址？）因為毒品是不同人所有，台
    中的是張國良的……」，「……（問：被告辯護人指說你供
    述前後有出入，究竟你以前在原審偵審3 次所述有沒有誣陷
    張繼濃？）沒有」，「……（被告問：當時你帶你太太、小
    孩到我工廠時，你有拿名片給我？）對」等語（見本院卷(二)
    第216 頁反面至217 頁、第219 至221 頁）。
  3.依證人即共犯林學文於本案相關案件（即林學文之父林清池
    、陳俊廷、王定華、林學文及被告違反毒品危害防制條例等
    案件）偵、審中關於如何運輸該4 塊海洛因入台部分之歷次
    供述情形觀之，其於96年11月30日其父林清池與陳俊廷、王
    定華被訴違反毒品危害防制條例乙案供稱：該2 塊海洛因之
    貨主是張繼濃，因張繼濃在大陸是燈飾廠總經理，有管道寄
    毒品入台（把毒品藏在電燈裡），伊與張繼濃配合，由伊負
    責找人買毒品云云起，迄97年1 月24日、98年3 月5 日、98
    年6 月12日、98年10月8 日伊被訴違反毒品危害防制條例乙
    案一、二審理時，及本案98年8 月24日、98年11月2 日、99
    年2 月11日、100 年1 月13日偵查、原審及本院審理時，均
    供稱：94年9 月那次出事後，某日張繼濃至伊住處，要伊負
    責再找買家（張繼濃不認識台灣買家，台灣買家由伊負責聯
    絡，張繼濃直接對伊，伊對張繼濃負責，張繼濃不管後面）
    ，並告訴伊既然伊朋友都在台中，直接寄到台中就好，張繼
    濃表示有方法運進台灣（張繼濃稱他與快遞公司認識），叫
    伊找人收貨給他10萬元，伊後來伊找到陳信發，張繼濃說屆
    時他會另外找人去收貨，出事前1 天晚上，張繼濃還打電話
    告訴伊東西（約2 塊海洛因，重約700 公克，張繼濃把1 塊
    分成2 塊即該4 塊海洛因，純度約4 、50% ）明天就到，後
    來出事，也是張繼濃告訴伊，說是快遞去找他說有麻煩；毒
    品不是伊所有，也不是伊寄的，伊上面還有老闆即張繼濃，
    張繼濃表面上是生意人，實際上是伊毒品上游，張繼濃會要
    伊去哪裡取貨，伊只是幫張繼聯絡台灣買主，賺佣金；伊於
    94 年5、6 月間，經由綽號『小陳』之朋友介紹認識張繼濃
    ，伊在大陸吸毒，又沒錢，是張繼濃收留伊，張繼濃也常去
    伊住處，伊幫張繼濃做事，張繼濃要伊1 塊海洛因給他100
    萬元，剩下伊等要賣多少，他不管；伊在大陸即已幫張繼濃
    賣毒品給大陸人，張繼濃並提供毒品給伊施用；陳信發至大
    陸找伊時有看過張繼濃，伊曾帶陳信發和張繼濃在東莞後街
    那裡喝酒，伊在大陸有打電話跟陳信發說事成後張繼濃會打
    電話給他，我在大陸時有將陳信發的電話給張繼濃云云，嗣
    於本院100 年7 月21日審理時，則翻異前詞，改稱：94年10
    月18日這次運輸毒品案與被告無關，其實張繼濃不是伊老闆
    ，是伊與綽號「張仔」之「張國良」（該人約50歲，台中人
    ，亦經通緝逃至大陸）所為，當初係因9 月9 日出事後，「
    張國良」要伊將10月事情推給張繼濃，伊之前所述都是實話
    ，只是主角換了，打電話給陳信發的也是「張國良」，是「
    張國良」叫伊給他電話，陳信發認識該綽號「張仔」之人，
    伊就向陳信發說張繼濃就是「張仔」，伊跟陳信發講就說是
    張繼濃寄的就好了，陳信發以為張繼濃就是他在大陸見到的
    那個「張國良」，伊說張繼濃是伊老闆是騙陳信發的，寄到
    台中給陳信發的燈具不是張繼濃的燈具，是「張國良」寄的
    ，當初「張國良」跟我說台中的朋友要毒品，叫伊找個能收
    包裹的地址，伊就跟陳信發說朋友會給你10萬元，陳信發的
    地址是伊提供給「張國良」的，這次的毒品是「張國良」的
    云云，其所稱關於本件94年10月18日寄至陳信發住處之4塊
    海洛因究係被告抑該綽號「張仔」之「張國良」與伊共謀運
    輸入台，前後顯然矛盾，是其先前所述係被告見94年9 月9
    日該次出事後，主動與伊共謀再運輸該4 塊海洛因入台乙節
    ，究屬共犯之自白，依前揭說明，苟查無補強證據足資擔保
    其所為不利於其他共犯供述之真實性，其該部分自白應根本
    失其證據之證明力，不得採為判斷事實之根據。
  (四)次依證人陳信發（業因運輸第一級毒品罪，經判處有期徒刑
    13年確定在案）於本案相關案件（即陳信發、林學文及被告
    被訴違反毒品危害防制條例等案件）偵、審中關於如何運輸
    該4 塊海洛因入台部分之下列先後供述：
  1.陳信發於94年11月10日臺灣桃園地法院檢察署94年度偵字第
    18306 號偵查中，以證人身分具結後證述：「……（問：你
    幫林學文收快遞的過程？）他打電話（給）我，問我要不要
    玩具、文具。因第1 次他有寄4 個檯燈給我，其中2 個要給
    他的朋友，我說好，我就留地址給他，後來我的確收到4 個
    檯燈，但後來就有2 個大人、1 個小孩，來我家巷口來拿那
    2 個檯燈，另2 個檯燈已經被警察扣押了（查該2 只檯燈已
    經證人王書展於偵查員當庭證述：該2 只檯燈中沒有藏東西
    等語，見臺灣桃園地法院檢察署94年度偵字第18306 號卷第
    112 頁）。林學文有跟我說那2 個人何時會到及到哪裡碰面
    拿檯燈……」，「……（問：你都沒有跟快遞公司接洽？）
    沒有，第1 次的檯燈是我鄰居替我收，再拿給我們的」等語
    （見臺灣桃園地法院檢察署94年度偵字第18306 號卷第112
    至113頁）。
  2.陳信發於95年5 月4 日臺灣桃園地方法院95年度重訴字第5
    號案件審理時，以被告身分供述：「（問：對檢察官起訴的
    犯罪事實是否承認？）承認」，「（問：可否說明整個犯罪
    過程？）被抓到的前1 個禮拜，林學文從大陸打電話給我，
    一開始先閒話家常，後來問我他那邊有一些玩具，問我小孩
    子用不用的到，我跟他說好，並跟他說請他寄一些女用LV皮
    包給我，他說還會再寄一些東西是要給他朋友的，隔了2 、
    3 天，是1 個禮拜天，他再打電話給我，問我隔天要不要上
    班，我說這2 天我都不用上班，他就說東西明天會到叫我不
    要出去，那時候出去玩，禮拜1 回到家的時候，我媽媽跟我
    說隔壁的吳太太有幫我收了1 個包裹，我收到的時候打電話
    給他跟他說我收到了，他說等一下會叫朋友過來拿，我就問
    他說為何裡面是檯燈，他說有的東西放不下，過2 天再寄過
    來，我有問他裡面為何是檯燈，他說有2 個檯燈下面有做記
    號是要給他朋友的，他說他朋友到的時候他會再打電話給我
    ，我拿東西給他朋友以後，我再打電話給林學文，告訴他說
    東西已經交給他朋友。後來他朋友打電話給我問我家怎麼走
    ，我跟他講了以後，隔了1 個小時，他又打電話給我說已經
    到我家巷口，我就把東西帶著出去到巷口去跟他會合，我上
    了他的車子以後，車上有兩個人，我就打電話給林學文說東
    西已經交給他朋友，接著換他朋友拿我的電話跟林學文講話
    ，不知道講什麼，講了2 句話以後，他們就掛掉電話，他們
    就把車子往前開5 百公尺，開到我家附近的荔枝園旁邊停下
    來，他們兩個人1 個開始拆箱子拿檯燈，並從檯燈裡面拿出
    1 小塊海洛因，1 個當場把1 小塊海洛因壓成粉狀加葡萄糖
    ，攪和後倒入針筒裡面，1 個用捲煙的方式，他們就當場施
    用毒品，過了一下子他們就打電話給林學文說東西可以了，
    問東西什麼時候會到，他們其中有1 個人跟林學文說我先匯
    一半的錢給你，不知道講了什麼，電話就交給我聽，林學文
    叫我去用公共電話打給他，接著就掛掉電話，他們就把我載
    到我家巷子口，放我下來，我在下車的時候，有跟他們要一
    些毒品，他們也有給我一點，接著我就在我家巷子口7-11斜
    對面的另1 家便利商店旁的公共電話打電話給林學文，他問
    我想不想賺錢，我就說好，我有問他做什麼，他說一樣，領
    包裹交給他朋友」，「（問：當天被查獲你跟林學文怎麼聯
    絡？）查獲的前1 天禮拜2 林學文打電話給我，叫我不要出
    去，說東西明天會到，……後來在查獲當天的早上接到快遞
    公司的電話，問我是不是陳先生，我說是，他說我有1 個包
    裹要叫我簽收，我說好，過了一下子我就打電話給快遞說東
    西什麼時候會到，他說大概20分，……過了一下子我到外面
    ……看到快遞車子經過，我打電話給快遞講說開過頭了，…
    …（後來）回我家上3 樓，在3 樓的時候聽到樓下有貨車的
    聲音，從3 樓往下看，看到貨車停在我家門口，……下去的
    時候開門出去，送包裹的人問我是不是陳先生，我說是，叫
    我簽收，我依照送貨單上面的名字簽名，他說不行要簽我的
    名字，我就簽我的名字，簽完之後他拿證件給我看說他是警
    察，說我涉嫌用花瓶夾藏毒品闖關，他問說還有沒有，我那
    時候很納悶怎麼會變成是花瓶，因為本來講的是玩具、文具
    跟皮包，他問我還有沒有，我就直接講沒有，這時候在一旁
    的鄰居侯太太插話說，前天巫太太有幫我領1 個包裹，我就
    再跟警察講說前1 天還有領到1 個檯燈，他叫我帶他去樓上
    看，他們全部就跟我上樓，他們跟我一起進去的時候看到…
    …桌上還有一些毒品」，「（問：林學文跟你說要給你多少
    報酬？）10萬元」，「（問：什麼時候要給你？）取貨的人
    來取貨時，會給我錢」，「（問：第1 次是在試貨的時候，
    有任何人說那是海洛因嗎？）沒有」，「（問：你如何知道
    那是海洛因？）看得出來，因為我跟林學文在大陸的時候，
    看過林學文用海洛因」等語（見臺灣桃園地方法院95年度重
    訴字第5 號卷第102 至105 頁）。
  3.陳信發於98年3 月5 日臺灣板橋地方法院96年度重訴緝字第
    8 號林學文被訴違反毒品危害防制條例乙案審理時，以證人
    身分具結後證稱：「（問：94年10月18日有無收到林學文從
    大陸寄來國際快遞？）我有收到包裹」，「（問：裡面有什
    麼東西？）我不知道，就是1 個紙箱子」，「（問：後來這
    個包裹裡面是否被查獲夾帶毒品海洛因？）警方說的，我沒
    有看到」，「（問：如何跟林學文聯繫寄包裹的事情？）他
    打電話給我說他有朋友要寄包裹，問我要不要，是寄文具、
    檯燈之類的，我說好，就留電話、住址給林學文」，「（問
    ：你之前如何認識林學文？）在臺灣認識的」，「（問：知
    道林學文做什麼事情？）我知道他有吃藥，不知道他做什麼
    事情」，「（問：有無與林學文去大陸？）有，是在93年間
    ，時間忘記了，大約是寄包裹前半年左右」，「（問：在93
    年間去大陸時，有無在大陸碰到林學文朋友？）有，碰到好
    幾個，有『張仔』、國良、還有忘記了」，「（問：林學文
    有無說他與『張仔』何關係？）朋友關係」，「（問：他有
    無說『張仔』是他老闆？）比較好的朋友」，「（問：『張
    仔』說他在做什麼？）作檯燈的樣子」，「（問：你幫林學
    文收包裹，他有無給你代價？）他打給我，說他朋友要寄的
    ，不是他要寄的」，「（問：林學文有無給你代價？）有，
    10萬元」，「（問：林學文還是他朋友要給你？）是林學文
    之前介紹的朋友『張仔』要給我10萬元」，「（問：『張仔
    』本名？）不知道」，「（問：根據你剛才說林學文是在電
    話中告訴你『張仔』有要寄東西給你，問你要不要？）對」
    ，「（問：『張仔』本人有無和你接觸過，說到『張仔』要
    寄東西給你的事情？）林學文打完電話之後，換『張仔』打
    電話給我」，「（問：你剛才說要給你10萬元，是誰說的？
    ）不太清楚，我只知道10萬元」，「（問：是林學文或是『
    張仔』說的？）好像是『張仔』，但是是之後，不是同時講
    的」，「（問：『張仔』有無在電話中告訴你寄給你的東西
    裡面有毒品？）之後打來的時候有，第1 次打的時候有沒有
    講到，我不太記得」，「……（問：你在警訊、偵查中、自
    己案件審判中，有無說到東西是『張仔』寄給你的？）沒有
    ，因為當時我吃藥不太清楚，我只知道是林學文害我的，我
    跟『張仔』只見過1 、2 次」，「（問：『張仔』有無說過
    10萬元要如何給你？）他說我收到東西處理完之後，才會給
    我，他有說明天東西會到」，「（問：在收到之前，你知道
    裡面有毒品？）是」，「（問：你與『張仔』見過1 、2 次
    面，你如何確定有人會來拿毒品？）『張仔』說有人會來拿
    」，「（問：照你所說，林學文應該是只有打1 通電話告訴
    你有東西要寄給你，你要不要？）之後他還有問我東西處理
    好了沒有，事情辦好了沒有」，「（問：有無問你錢拿到沒
    有？）沒有拿到錢就被抓了」，「（問：何時問你處理好了
    沒有？）是第1 次寄檯燈給我的時候」，「（問：林學文在
    第1 次寄檯燈給你，且成功讓別人拿走那次，就有告訴你東
    西是『張仔』要寄的？）第1 次『張仔』要寄檯燈給我，從
    開始我就知道了」，「（問：據你所說，所有事情都是『張
    仔』處理的？）林學文也有處理」，「（問：林學文是否有
    介紹你認識『張仔』？）是的」，「（問：在警察局為何沒
    有說『張仔』？）我沒有講，因為我不知道他的名字」，「
    （問：為何你要講林學文？）因為是他害我的，事情與他有
    關，是他介紹『張仔』和我認識，而『張仔』說要寄毒品給
    我，要拿錢給我」，「（問：當時林學文與寄給你的毒品有
    關係？）有關係，林學文在大陸也有吃藥」，「（問：就你
    當時所相信的，林學文跟『張仔』寄給你的東西裡面有毒品
    這件事情，他有何關係？）就是林學文寄給我的」，「（問
    ：不是『張仔』寄給你的？）不是（後又改稱是他們一起寄
    給我的）」等語（見臺灣板橋地方法院96年度重訴緝字第8
    號卷(一)第254 至256 頁）。
  4.陳信發於98年10月23日本件臺灣板橋地方法院檢察署98年偵
    緝字第2170號偵查中，以證人身分具結後證述：「（問：是
    否有在板院96年重訴緝字第8 號林學文的毒品案件有出庭作
    證？）是」，「（問：當時在法院的陳述是否實在？）有的
    實在，有的不實在。不實在的部分就是林學文叫我謊稱幕後
    有老闆的部分不實在，我現在忘記林學文叫我說的幕後老闆
    是誰，我當天會這麼說，是因為開庭前在北所遇到林學文，
    林學文叫我這麼說，我之前去大陸有林學文及1 個朋友一起
    吃飯，林學文在板院開庭那1 天跟我說跟我們吃飯的那個人
    就是幕後的老闆，我在收到毒品前，除了林學文跟我聯繫外
    ，並沒有其他人跟我聯絡過」，「（問：當時所說的『張仔
    』或是大陸遇到的朋友是否指在庭被告張繼濃？）沒什麼印
    象，因為過那麼久，而且只見過1 次面」，「（問：誰說要
    給你10萬元的報酬？）林學文」，「（問：你涉嫌運輸販賣
    毒品海洛因案件是否受到張繼濃及林學文之指示？）不是，
    只有林學文」，「（問：張繼濃到底有無參與？）沒有，只
    有林學文（後改稱我對於『張仔』有無打電話給我，我沒什
    麼印象）」，「（問：為什麼要附和林學文的說法？）那時
    候開庭前在北所林學文問我還記不記得在大陸介紹給我的朋
    友，我說我還記得，結果在北所的時候，林學文就說那男子
    就是他老闆」等語（見臺灣板橋地方法院檢察署98年偵緝字
    第2170號卷第79頁）。
  5.於99年1 月28日本件原審審理時具結後證述：「（問：是否
    認識在庭被告張繼濃？）不認識」，「（問：之前在大陸時
    ，林學文有否找你去見過張繼濃？）沒有」，「（問：你跟
    林學文被羈押在北所時，林學文是否有叫你指認張繼濃就是
    上游的『張仔』？）林學文告訴我，之前在大陸向我介紹的
    1 個姓張的就是張繼濃」，「（問：你當時為什麼要配合林
    學文去做指認？）我不曉得他們之間的情形、在幹什麼，我
    只是簽收他們寄的東西，林學文只告訴過我他們的作業情形
    ，他是幫張繼濃工作的」，「（問：林學文有沒有威脅你，
    或只是求你幫忙？）他只是跟我講他們的情形，要我這麼講
    」，「……（問：之前林學文在高院的案子，你作證說認識
    張繼濃，而本案檢察官提問你時，你則說不認識張繼濃，那
    1 次的筆錄才是實在的？）林學文說介紹我認識的『張仔』
    就是張繼濃，叫我這樣講，……我不認識張繼濃」，「（問
    ：94年10月18日你被查獲收受海洛因的案子，何人跟你聯絡
    並寄海洛因給你？）林學文」；「（問：你去大陸見過張繼
    濃嗎？）沒有」，「（問：那你為什麼會知道有1 個姓張的
    （台語）？）在大陸時，林學文當面介紹很多人，其中1個
    人是『張仔』」，「（問：你在大陸見過的『張仔』與張繼
    濃是否為同一人？）不同人」，「……（問：林學文告訴你
    姓張的（台語）是張繼濃當時，你那時還記得跟大陸見過的
    那個是同一人嗎？）跟我講時我不知道是否同一人，印象有
    點模糊」，「（問：要你確認在庭被告張繼濃是否為姓張的
    ，你也已經沒什麼印象了？）多少會有點印象」，「（問：
    那在庭被告張繼濃你有印象嗎？）這個我沒看過……」，「
    （問：那麼在大陸時，他怎麼跟你介紹姓張的？）在北所開
    庭時，林學文說他幫張繼濃工作，張繼濃是他毒品的老闆，
    林學文在大陸時沒有說姓張的是他老闆」，「（問：可以確
    定的是，在大陸我確有1 個姓張的跟林學文搭配合作運送海
    洛因？）林學文是這樣講的，說有這個姓張的朋友」，「…
    …（問：在北所時，林學文告訴你在大陸出貨的姓張的就是
    張繼濃，對於在大陸時認識的姓張的長相是否還有印象？）
    看到應該會有印象，但在大陸時數月間認識很多人，要我敘
    述他的長相不太會講」，「（問：姓張的和張繼濃有無顯然
    不同之處，能否形容出來？）沒有張繼濃老」，「（提示98
    年度偵緝字第2170號98年10月23日筆錄，問：當時是視訊的
    方法傳訊你，問及林學文所說的『張仔』是否就是在庭被告
    張繼濃，你回答沒什麼印象，因為已經過了這麼久了，而且
    只見過1 次面，為何現在反而確定為不同人？）當時透過視
    訊，看不清楚」，「（問：為何當初不向檢察官反應視訊看
    不清楚，卻回答沒什麼印象？）視訊時我看不清楚，沒什麼
    印象」，「……（問：你到大陸時，林學文介紹你認識『張
    仔』，是在你收第1 次毒品之前嗎？）是」，「（問：林學
    文在大陸時是如何介紹『張仔』，是否提到『張仔』是他老
    闆？）林學文只說這是我朋友，姓張，並未提及『張仔』是
    他老闆」，「……（問：過程中有與『張仔』聯絡嗎？）也
    沒有」，「（問：你會說『張仔』是張繼濃，是林學文告訴
    你的？）是」等語（見原審卷第156 頁反面至160 頁）。
  6.於100 年7 月21日本院審理時具結後證述：「（問：與被告
    有無親屬關係？）沒有。我不認識張繼濃，我認識林學文。
    （問：林學文跟你在寄送毒品過程中，你有無跟張繼濃見過
    面，或以其他方式聯絡過？）有跟大陸1 個人用電話聯絡過
    ，但是不是張繼濃我不知道，但我沒有看過他」，「（問：
    林學文在大陸時有介紹『張仔』給你認識，那個人是張繼濃
    ？）不是」，「（問：你說你沒有看過張繼濃，也不認識張
    繼濃，你怎麼知道那個人是不是張繼濃？）我看過那個『張
    仔』，但是那『張仔』不是張繼濃」，「（問：你跟林學文
    是什麼關係、交情？）朋友關係」，「（問：什麼樣的朋友
    關係？）案發前我們認識2 年左右」，「（問：照你以前所
    述，你會指證張繼濃是林學文叫你這樣說的？）對」，「（
    問：為什麼林學文叫你這樣說，你就這樣說？）因為那時候
    我不知道張繼濃是誰，林學文跟我說叫『張仔』的人就是張
    繼濃」，「（提示99年1 月28日審判筆錄，問：你說你沒有
    看過張繼濃，但你說在大陸時你有看到1 個叫『張仔』的是
    林學文介紹的，在北所開庭時是你幫林學文作證說他幫張繼
    濃工作，張繼濃是他的老闆，且說『張仔』就是張繼濃，這
    些話都是林學文告訴你的？）對」，「（問：是不是你在大
    陸時，林學文有介紹1 個叫做『張仔』的人，後來林學文在
    臺灣被查獲時，林學文告訴你說『張仔』就是張繼濃？）對
    」，「（問：事實上這個叫做『張仔』的人是不是張繼濃，
    你並不知道？）對」，「（問：後來你在99年1 月28日張繼
    濃案子作證時，當時你是不是第1 次看到張繼濃？）不是，
    因為之前有1 次有視訊，當場看到99年1 月28日是第1 次」
    ，「（問：你99年1 月28日在張繼濃案件作證時，看到的被
    告張繼濃跟林學文當初在大陸介紹給你認識的『張仔』，到
    底是不是同1 人？）不是」，「（問：94年10月19日你幫林
    學文收燈具內藏有毒品，這個案件前後跟你聯絡的人，除林
    學文外，還有無其他人？）還有1 個男子，但是我不知道他
    的名字，他從大陸打電話給我，講一講就換林學文接」，「
    （問：電話中他說什麼？）說寄東西給我」，「（問：94年
    10月19日你是第2 次收東西，且說的跟之前一樣？）對」，
    「（問：99年1 月28日你看到張繼濃時，是你第1 次見到張
    繼濃本人？）對」等語（見本院卷(二)第217 頁反面至219 頁
    ）。
  7.依證人陳信發於本案相關案件（即陳信發、林學文及被告被
    訴違反毒品危害防制條例等案件）偵、審中關於如何運輸該
    4 塊海洛因入台部分之歷次供述情形觀之，其於94年11月10
    日臺灣桃園地法院檢察署94年度偵字第18306 號偵查中以證
    人身分證述時，及95年5 月4 日臺灣桃園地方法院95年度重
    訴字第5 號案件審理時以被告身分所為供述，均僅提及證人
    林學文如何與伊共謀運輸該4 塊海洛因入台之情形，並未有
    林學文以外之第三人參與運輸該4 塊海洛因之情事，迄98年
    3 月5 日於臺灣板橋地方法院96年度重訴緝字第8 號林學文
    被訴違反毒品危害防制條例乙案證述時，始提及伊在大陸時
    ，林學文有介紹其朋友「張仔」、國良與伊認識，並稱林學
    文告訴伊「張仔」在做檯燈，林學文並說東西是他朋友「張
    仔」要寄的，不是他要寄的，「張仔」答應給伊10萬元代價
    ，伊不知道「張仔」本名，林學文打完電話之後，換「張仔
    」打電話給伊，說10萬元等伊收到東西處理完後，才會給伊
    ，並稱明天東西會到，以前在警察局為何沒有講「張仔」，
    是因為伊不知道其姓名云云，嗣復於98年10月23日本件臺灣
    板橋地方法院檢察署98年偵緝字第2170號偵訊時即明確證述
    伊98年3 月5 日在板院96年重訴緝字第8 號林學文毒品案件
    出庭作證時所述關於林學文要伊謊稱有幕後老闆部分不實在
    ，說要給伊10萬元報酬的是林學文，伊當天會如是說係因開
    庭前在北所遇到林學文，林學文要伊那麼說的，伊之前去大
    陸有跟林學文及1 個朋友一起吃飯，林學文在板院開庭那1
    天跟伊說跟渠等吃飯的那個人就是幕後老闆等語，嗣復於原
    審及本院審理時進一步明確證述伊不認識被告，也沒見過被
    告，其前於林學文被訴乙案所述係因林學文告訴伊，之前在
    大陸向伊介紹之1 個姓張的朋友就是張繼濃，林學文稱是幫
    張繼濃工作，張繼濃是他毒品的老闆，並要伊如是講，實際
    上伊在大陸見過的那個「張仔」與張繼濃是不同人，伊曾跟
    大陸1 個人用電話聯絡過，但不知道是不是張繼濃等語，堪
    認證人陳信發前於98年3 月5 日在臺灣板橋地方法院96年度
    重訴緝字第8 號林學文被訴違反毒品危害防制條例乙案所述
    關於林學文要伊謊稱有幕後老闆「張仔」即張繼濃，「張仔
    」在電話中稱要給伊10萬元報酬云云，顯係受證人林學文以
    陳信發在大陸認識之「張仔」即為張繼濃，且張繼濃為林學
    文老闆之誤導，始為前開供述。況證人陳信發受林信發誤導
    乙節，亦與證人林學文於100 年7 月21日本院審理時所述伊
    向陳信發稱張繼濃就是「張仔」、張繼濃是伊老闆等語是騙
    陳信發的等語互核相符，堪認證人陳信發於前往大陸與林學
    文碰面暨林學文與其聯絡運輸該4 塊海洛因過程中，全未與
    被告有過接觸，其前開於98年3 月5 日在臺灣板橋地方法院
    96 年 度重訴緝字第8 號林學文被訴違反毒品危害防制條例
    乙案所述，顯與事實不符，自不足作為不利於被告之認定。
  (五)再證人即共犯林學文先前所述本件係被告主動與伊共謀再運
    輸該4 塊海洛因入台乙節，因與其嗣後所述94年10月18日這
    次運輸毒品案與被告無關，其實該次是伊與綽號「張仔」之
    「張國良」所為，當初係因9 月9 日出事後，「張國良」要
    伊將10月事情推給被告，打電話給陳信發的也是「張國良」
    ，寄到台中給陳信發的燈具不是張繼濃的燈具，是「張國良
    」寄的，當初「張國良」跟我說台中的朋友要毒品，叫伊找
    個能收包裹的地址，伊就跟陳信發說朋友會給你10萬元，陳
    信發的地址是伊提供給「張國良」的，這次的毒品是「張國
    良」的云云，前後明顯不一，因屬共犯之自白，依前揭說明
    ，如查無補強證據足資擔保其所為不利於其他共犯供述之真
    實性，原不得採為不利於被告認定之基礎。然依本件被告於
    偵、審中原均矢口否認參與運輸該4 塊海洛因之犯行，並辯
    稱如上；然迄本院100 年2 月17日審理時，竟改口坦認：「
    （問：為何寄到臺中縣潭子鄉4 塊海洛因磚也是發生同樣的
    事情，也是你寄的？）過了半個月，他（指林學文）有打電
    話給我，我說之前你為何寄毒品，他說他不知道，他叫我再
    寄，我說我不幫他寄，他就表示說之前東西是我跟張智堯寄
    的，他要抖出來，威脅我，我就叫他直接找業務小姐，我說
    你不能放違法的東西，他說他不會……」，「（問：你已經
    知道你被利用運送前面那次毒品的事情，依常理恨他都來不
    及，結果他再來找你寄第2 次，你應該嚴拒才對，甚至報警
    抓他才對，怎麼反而叫他去跟業務小姐辦理，結果又發生第
    2 次運送海洛因4 塊的事情？）那時候第1 次事情發生後我
    不敢去找他，我會怕，他又打電話來，我沒有遇過這種事情
    ，他威脅我，他說不會再放違法的東西，也說之前的東西不
    是他放的，我才說你不要做違法的事情寄東西沒有關係，因
    為之前的態度我真的會害怕，因為我真的很害怕他那種人，
    他真的很兇」，「（問：既然有第1 次的事情發生在前，縱
    然他叫業務小姐再寄，你們也應該有戒心要檢查？）我沒有
    講，因為這是很丟臉的事情，我有跟業務小姐講說林先生要
    寄東西的話要注意一下」，「（問：如果你跟他不是共犯，
    你既然已經知道第1 次毒品案發的事情，依常理他何敢回來
    要利用你第2 次？）他威脅我，他要再寄檯燈回去說裡面不
    會放東西，我叫他找業務小姐，我就不管」等語（見本院卷
    (二)第15頁反面至第16頁），核與證人即共犯林學文先前所述
    該4 塊海洛因係循被告工廠寄送燈具之國際包裹快遞管道運
    輸入台部分大致相符；綜上，堪認林學文於94年9 月間運輸
    2 塊海洛因出事後，曾打電話予被告，並要被告再幫其寄送
    毒品，被告原予拒絕，然因林學文態度凶惡，並以要抖出之
    前2 塊海洛因乙事威脅被告，被告因擔心如未應允，林學文
    將抖出先前2 塊海洛因之事，竟同意由林學文直接找燈飾廠
    業務小姐處理寄送事宜，復因覺得丟臉，僅對業務小姐泛稱
    林學文寄東西要注意一下等語，並未特別交待業務小姐對林
    學文欲寄送之物仔細檢查有無夾藏其他物品，事後自己亦僅
    抱持消極不管心態，未特別檢查林學文寄送之物有無夾藏海
    洛因，顯見被告對林學文欲再以同一方式運輸海洛因入台乙
    節，應已瞭然於胸，殆無疑義。被告辯稱94年9 月間出事後
    ，林學文只打過1 次電話給伊，伊未再為林學文寄送任何物
    品云云，及於100 年2 月17日供述後，復具狀改稱伊前所述
    係因情緒失控，辭不達意，實則林學文再打電話要伊幫其再
    寄檯燈，並恐嚇威脅伊，但伊並未要林學文直接去找業務小
    姐，而林學文嗣後亦未前來工廠要伊寄送檯燈，伊亦未交代
    業務小姐幫林學文寄送檯燈，寄臺中部分伊確實不知情云云
    ，應係事後畏罪推諉卸責之詞，均無足採。至證人即共犯林
    學文先前於96年11月30日起迄100 年1 月13日止相關案件偵
    、審所述被告表面上是生意人，實際上是伊毒品老闆，伊只
    是幫張繼濃聯絡台灣買主，賺佣金云云，顯與事實不符，不
    足採信。另證人林學文於本院100 年7 月21日審理時所稱94
    年10月18日這次運輸毒品案與被告無關，實則該案毒品是伊
    與綽號「張仔」之「張國良」所為，毒品是「張國良」的，
    也是「張國良」寄的云云，亦與事實不符，難足採信。
  (六)綜上所述，被告於94年9 月間出事後，對林學文欲再以同一
    方式運輸海洛因入台乙節，既已瞭然於胸，竟仍同意由林學
    文直接找燈飾廠業務小姐處理寄送物品事宜，顯見被告與林
    學文欲運輸海洛因入台乙節已有犯意聯絡。被告辯稱運輸該
    4 塊海洛因至台中乙事，伊全不知情云云，亦無足採。再依
    被告所陳林學文來電要伊再幫其寄送毒品，伊要林學文直接
    找燈飾廠業務小姐處理寄送事宜乙節，及證人即共犯林學文
    於本院100 年7 月21日審理時所稱寄到台中給陳信發的燈具
    不是張繼濃的燈具等語，堪認扣案如附表二編號八至十所示
    寄至陳信發台中住處之塑膠花盆燈具1 組及用以包裝該燈具
    之不透明藍色複寫紙多層、貨箱1 個等物，應係證人即共犯
    林學文用來夾藏該4 塊海洛因並包裝後交給不知情之被告工
    廠業務小姐以國際快遞包裹運輸入台無疑。
  (七)綜上所述，本件已足認被告與林學文確有將扣案4 塊海洛因
    磚以上述包裝夾藏方式，經由國際快遞方式，自中國大陸經
    過香港地區，私運進入中華民國臺灣地區，再由陳信發簽收
    上開夾藏海洛因之包裹之事實，被告所辯各節，無非飾卸之
    詞，不足採信。被告與林學文等共同自大陸地區運輸、私運
    海洛因入境臺灣地區部分，事證已臻明確，犯行洵堪認定，
    應予依法論科。
三、法律適用及論罪科刑部分：：
  (一)按刑法部分條文業於94年1 月7 日修正，於94年2 月2 日公
    布，並於95年7 月1 日施行；次按行為後法律有變更者，適
    用行為時之法律。但行為後之法律有利於行為人者，適用最
    有利於行為人之法律，刑法第2 條第1 項定有明文（刑法第
    2 條係規範行為後法律變更所生新舊法律比較適用之準據法
    ，是刑法第2 條本身雖經修正，但該條文既屬適用法律之準
    據法，本身尚無比較新舊法之問題，應逕適用裁判時之刑法
    第2 條規定以決定適用之刑罰法律）；又比較時應就罪刑有
    關之共犯、未遂犯、想像競合犯、牽連犯、連續犯、結合犯
    ，以及累犯加重、自首減輕暨其他法定加減（如身分加減）
    與加減例等一切規定，綜其全部罪刑之結果而為比較（最高
    法院95年第8 次刑事庭會議決議參照）：
  (1)刑法第28條原規定：「二人以上共同實施犯罪之行為者，皆
    為正犯」，被告為犯罪事實欄所示行為後，刑法第28條修正
    後改為「二人以上共同實行犯罪之行為者，皆為正犯」。是
    刑法第28條共同正犯之範圍，已修正限縮於共同實行犯罪行
    為者始成立共同正犯，排除陰謀犯、預備犯共同正犯；新舊
    法就共同正犯之範圍，既因此而有變動，自屬行為後法律有
    變更，而非僅屬文字修正，應有新舊法比較適用之問題（最
    高法院96年度台上字第3773號判決意旨參照），查本件被告
    就事實欄所示之運輸第一級毒品罪及私運管制物品進口罪，
    與林學文間，互有犯意聯絡（此犯意聯絡含前所述之間接聯
    絡）及行為分擔，為共同正犯，比較新舊法之結果，新法及
    舊法對於被告並無利或不利之情形。
  (2)被告本案行為完成後，懲治走私條例第2 條第1 項無實質修
    正，而毒品危害防制條例第4 條第1 項罰金刑提高刑度如後
    所述，該二條法條法定刑中之罰金刑部分，95年7 月1 日施
    行之修正後刑法第33條第5 款規定，已將原罰金刑最低額度
    由銀元1元 （相當於新臺幣3 元），提高為新臺幣1 千元以
    上，且以百元計之，比較新、舊法結果，應以行為時法律即
    修正前刑法第33條第5 款規定有利於被告，依現行刑法第2
    條第1 項前段規定，仍適用修正前刑法第33條第5 款規定。
  (3)綜上所述，本件經綜合比較之結果，應以修正前刑法之規定
    較有利於被告，自應一體適用修正前刑法之規定。
  (二)又按毒品危害防制條例第4 條業於98年5 月20日以華總一義
    字第09800125141 號修正公布，新法第4 條規定：「製造、
    運輸、販賣第一級毒品者，處死刑或無期徒刑；處無期徒刑
    者，得併科新臺幣2 千萬元以下罰金。製造、運輸、販賣第
    二級毒品者，處無期徒刑或7 年以上有期徒刑，得併科新臺
    幣1 千萬元以下罰金。製造、運輸、販賣第三級毒品者，處
    5 年以上有期徒刑，得併科新臺幣7 百萬元以下罰金。製造
    、運輸、販賣第四級毒品者，處3 年以上10年以下有期徒刑
    ，得併科新臺幣3 百萬元以下罰金。製造、運輸、販賣專供
    製造或施用毒品之器具者，處1 年以上7 年以下有期徒刑，
    得併科新臺幣1 百萬元以下罰金。前5 項之未遂犯罰之」，
    而舊法第4 條規定：「製造、運輸、販賣第一級毒品者，處
    死刑或無期徒刑；處無期徒刑者，得併科新臺幣1 千萬元以
    下罰金。製造、運輸、販賣第二級毒品者，處無期徒刑或7
    年以上有期徒刑，得併科新臺幣7 百萬元以下罰金。製造、
    運輸、販賣第三級毒品者，處5 年以上有期徒刑，得併科新
    臺幣5 百萬元以下罰金。製造、運輸、販賣第四級毒品者，
    處3 年以上10年以下有期徒刑，得併科新臺幣3 百萬元以下
    罰金。製造、運輸、販賣專供製造或施用毒品之器具者，處
    1 年以上7 年以下有期徒刑，得併科新臺幣1 百萬元以下罰
    金。前5 項之未遂犯罰之」，核修正後之規定，得併科之罰
    金顯已提高，且同條例第17條原規定：「犯第4 條第1 項至
    第4 項、第5 條第1 項至第4 項前段、第6 條第1 項至第4
    項、第7 條第1 項至第4 項、第8 條第1 項至第4 項、第10
    條或第11條第1 項、第2 項之罪，供出毒品來源，因而破獲
    者，得減輕其刑。」，修正後變更為第1 項規定「犯第4 條
    至第8 條、第10條、第11條之罪，供出毒品來源，因而查獲
    其他正犯或共犯者，減輕或免除其刑。」，並新增第2 項規
    定為：「犯第4 條至第8 條之罪於偵查及審判中均自白者，
    減輕其刑。」，經綜合被告就本件販賣、運輸第一級毒品之
    犯行，並未自白犯罪或供出毒品來源因而破獲，尚無毒品危
    害防制條例第17條規定適用之情，而為新舊法比較，修正後
    之新法並非較有利於被告，依刑法第2 條第1 項前段之規定
    ，自應適用修正前之毒品危害防制條例第4 條規定。
  (三)復按毒品海洛因係毒品危害防制條例第2 條第2 項第1 款規
    定之第一級毒品，且屬行政院依修正前懲治走私條例第2 條
    第4 項（現改為第3 項）公告之「管制物品及其數額」甲項
    第4 款所列之管制進出口物品，不得販賣、運輸及持有，亦
    不得私運進口中華民國臺灣地區；又香港、澳門回歸中國大
    陸後，為維持其現有自由經濟制度及高度自治地位，並規範
    及促進臺灣地區與香港、澳門之經貿文化及其他關係，特制
    定香港澳門關係條例，明定臺灣地區與香港或澳門貿易，得
    以直接方式為之，並於臺灣地區與大陸地區直接通信、通航
    或通商前，得視香港或澳門為第三地，排除臺灣地區與大陸
    地區人民關係條例在香港、澳門之適用，且輸入或攜帶進入
    臺灣地區之香港或澳門之物品，以進口論；輸往香港或澳門
    之物品，以出口論，並分別依輸入物品、輸出物品有關法令
    之規定辦理，此觀諸香港澳門關係條例第1 條第2 項、第35
    條、第57條及同條例施行細則第2 條規定自明；從而，香港
    、澳門顯係有別於大陸地區之特別區域，如自香港、澳門私
    運管制物品進口逾公告數額，應逕依懲治走私條例第2條 第
    1 項論處，毋庸引用同條例第12條之規定（最高法院93年5
    月11日93年度第3 次刑事庭會議決議意旨參照）。被告明知
    共犯林學文以將海洛因磚夾藏於檯燈底座，利用不知情之國
    際快遞公司，經由香港地區運輸、私運海洛因入境臺灣，仍
    同意由林學文將該快遞包裹交由公司業務小姐交付不知情之
    國際快遞公司運送入台，再由林學文利用知情之陳信發收受
    第一級毒品海洛因，核被告所為，係犯修正前毒品危害防制
    條例第4 條第1 項規定之運輸第一級毒品罪及懲治走私條例
    第2 條第1 項規定之私運管制物品進口罪；其此一運輸、私
    運海洛因入境臺灣地區，係利用不知情之國際快遞公司為之
    ，係屬間接正犯；被告上揭因運輸海洛因犯行而持有毒品之
    低度行為，應為運輸之高度行為所吸收，不另論罪。又按共
    同正犯之成立，祇須具有犯意之聯絡，行為之分擔，既不問
    犯罪動機起於何人，亦不必每一階段犯行，均經參與（最高
    法院34年上字第862 號判例意旨參照）；又共同實施犯罪行
    為，在合同意思範圍內，相互利用他人之行為，以達其犯罪
    之目的，原不必每一階段均參與，祇須分擔犯罪行為之一部
    ，即應對於全部所發生之結果共同負責（最高法院94年度臺
    上字第5480號判決意旨參照）；且共同正犯之意思聯絡，原
    不以數人間直接發生者為限，即有間接之聯絡者，亦包括在
    內，如甲分別邀約乙、丙犯罪，雖乙、丙間彼此並無直接之
    聯絡，亦無礙於其為共同正犯之成立（最高法院77年臺上字
    第2135號判例意旨參照）。查本件共犯林學文既自承扣案之
    4 塊海洛因磚，係被告自中國大陸寄至台灣，而陳信發又係
    林學文所找之在臺灣負責接貨之人，是被告對於林學文運輸
    、私運海洛因進入臺灣地區之計劃及過程，陳信發應本即知
    林學文要其在臺接應之海洛因磚，陳信發在該犯罪計劃中，
    係負責接貨之階段，被告、林學文及陳信發間，顯有為達到
    運輸、私運海洛因進入臺灣地區之共同目的，而將各自分擔
    之利用國際快遞運輸私運海洛因磚進入臺灣、以及運輸海洛
    因、私運進口等行為，視為自己犯行之自己共同犯罪之意思
    ，其等間應有運輸海洛因及私運海洛因進入臺灣地區之犯意
    聯絡（含間接之聯絡），並有行為之分擔，此尚不受陳信發
    實際上是否知曉另有被告參與上揭犯罪計劃而有異，併此敘
    明；被告與林學文、陳信發間，互有犯意聯絡（此犯意聯絡
    含前所述之間接聯絡）及行為分擔，均為共同正犯；被告以
    一個運輸私運進口行為同時觸犯上開運輸第一級毒品罪、私
    運管制物品進口罪二罪名，為想像競合犯，應依修正前刑法
    第55條之規定從一重之運輸第一級毒品罪處斷。
四、原審經審理之結果，認被告罪證明確，予以論科，固非無見
    。惟查，本件被告所為，除前開論罪科刑部分外，尚不構成
    其他公訴人所指販賣第一級毒品罪、運輸第一級毒品罪及私
    運管制物品進口罪（詳後述），原審就公訴人起訴書犯罪事
    實欄一部分予以論罪科刑，並認其他犯罪事實二部分，尚無
    證據證明被告犯罪，不另為無罪之諭知云云，與本院之認定
    不同。被告上訴，仍執陳詞，否認全部犯行，固非全有理由
    ，惟其否認前開論罪科刑部分以外部分犯行，則有理由。是
    原判決既有前開可議而無可維持，自應由本院將原判決予以
    撤銷改判。又運輸海洛因係最輕本刑為無期徒刑之重罪，而
    被告此次所運輸之海洛因驗餘淨重636.5 公克，雖非微量，
    惟以運輸第一級毒品罪而言，其數量非甚鉅，與一般毒梟運
    輸毒品動輒以公斤計比較，其情節尚屬輕微；且本件係因共
    犯林學文以被告如不配合，即威脅抖出前案，始鋌而走險，
    被告之犯罪情節應尚堪憫恕，即科以最輕之無期徒刑，仍嫌
    過重，爰依刑法第59條規定酌減其刑。爰審酌被告犯罪之動
    機、目的、私運毒品進入臺灣之海洛因數量非甚鉅、犯後一
    度坦白犯行，犯後態度尚好，另參酌共犯陳信發經判處有期
    徒刑13年確定等一切情狀，改量處如主文第二項所示之刑，
    以示懲儆。扣案附表編號一之海洛因磚4 塊，為第一級毒品
    ，應依毒品危害防制條例第18條第1 項前段規定沒收銷燬之
    ；另扣案附表編號二至四之不透明藍色複寫紙多層、快遞貨
    箱1 個及塑膠花盆1 個，均係共犯林學文所有用以運輸毒品
    所用之物，雖均已銷燬（此有臺灣板橋地方法院99年4 月19
    日板院輔刑慎98重訴66字第025101號函復在卷），仍應依同
    條例第19條第1 項規定沒收之。至共犯陳信發與林學文原雖
    約定報酬10萬元，然實際上共犯陳信發尚未取得報酬即為警
    查獲，堪認共犯陳信發並未因運輸毒品而獲取任何財產上之
    利益，附此敘明。
五、不另為無罪諭知部分：
  (一)公訴意旨另以：1.被告張繼濃與林學文（所涉連續販賣第一
    級毒品罪嫌，業經另案判處有期徒刑18年，褫奪公權10年確
    定在案）、陳俊廷（所涉販賣第一級毒品罪嫌，業經判處無
    期徒刑，褫奪公權終身確定在案）、林清池（所涉販賣第一
    級毒品罪嫌，業經判處有期徒刑10年確定在案）均明知海洛
    因係毒品危害防制條例所列管之第一級毒品，且為行政院依
    據懲治走私條例第2 條第4 項公告之管制進出口物品，不得
    運輸或私運進口，仍共同基於販賣、運輸及私運第一級毒品
    海洛因之犯意聯絡，商定由張繼濃在大陸地區販入海洛因並
    設法運輸進入臺灣地區，交由林學文、陳俊廷販賣與臺灣地
    區洽定之買主，張繼濃則固定自販賣毒品所得中收取每塊10
    0 萬元之價金，其餘販毒所得則由林學文、陳俊廷瓜分。嗣
    張繼濃隨即在大陸地區，向不詳之人販入海洛因2 塊，並將
    之夾藏於造型檯燈底座內裝箱，利用不知情之國際快遞公司
    ，以國際包裹快遞方式，自大陸地區經由香港地區運輸寄至
    不知情之張智堯（張繼濃之姪，另經檢察官為不起訴處分）
    位於臺北縣蘆洲市○○路38巷19弄21附1 號9 樓之1 住處，
    張繼濃並以電話指示張智堯收取包裹及轉交來人而運輸上述
    海洛因2 塊至臺灣地區，林學文則在大陸地區以電話指示陳
    俊廷及林清池前往臺北縣蘆洲市○○路38巷19弄17至23號「
    我想家社區」向張智堯收取上述海洛因2 塊。嗣陳俊廷、林
    清池夥同王定華（所涉運輸第一級毒品未遂罪，業經判處有
    期徒刑10年確定）於94年9 月9 日12時40分許，共乘車牌號
    碼5V-5839 號自用小客車抵達上開「我想家社區門口」，經
    陳俊廷與林學文以電話確認包裹寄達後，即由王定華下車向
    張智堯拿取上開裝有海洛因之包裹，王定華取得包裹後欲返
    回車上途中即為埋伏警調人員當場逮捕，並扣得上述海洛因
    2 塊（合計淨重678.57公克、純質淨重464.62公克）、包裝
    用紙箱、夾藏毒品用造型檯燈及快遞收執聯等物。2.張繼濃
    於前開運輸、販賣第一級毒品海洛因進入臺灣地區被查獲，
    猶不警惕，續以林清池因前開案件被查獲須律師費為由，邀
    誘林學文再為販賣海洛因犯行，林學文受邀後即與張繼濃承
    前先在大陸意圖營利販入海洛因，並在臺售出牟利之同一共
    同販賣海洛因區之概括犯意聯絡，由張繼濃在大陸地區向不
    詳之人販入海洛因，林學文則負責尋找在臺灣地區購買海洛
    因之人，張繼濃旋將其在大陸地區以不詳價格販入之海洛因
    4 塊，夾藏在塑膠花盆燈具底座內裝箱，利用不知情之國際
    快遞公司，以國際包裹方式，自大陸地區經由澳門地區運輸
    寄至陳信發位於臺中縣潭子鄉○○村○○街19巷8 號住處，
    由陳信發收取包裹後，再由林學文在大陸地區以電話尋找臺
    灣地區購買海洛因之人前往陳信發上揭住處取貨，以達販售
    海洛因圖利之目的。嗣於94年10月18日13時30分許，上開夾
    藏海洛因4 塊之包裹運輸進入臺灣地區時，經臺北關稅局稽
    查組人員及交通部航空警察局安全檢查隊人員，在中正國際
    機場第一貨運站華儲快遞專區，施以X 光檢查儀檢查前開包
    裹，發現內藏有海洛因磚而查獲該貨箱及內中之物，並循線
    於翌（19）日9 時30分許，在陳信發住處查獲簽收該包快遞
    包裹之陳信發，扣得上開毒品海洛因磚4 塊、不透明藍色複
    寫紙多層、塑膠花盆燈具1 組、貨箱1 個等物（被告所涉共
    同運輸及私運該4 塊海洛因部分，已經論罪科刑如前）。因
    認被告涉有毒品危害防制條例第4 條第1 項規定之販賣第一
    級毒品罪、運輸第一級毒品罪及懲治走私條例第2 條第1 項
    規定之私運管制物品進口等罪嫌。
  (二)按犯罪事實應依證據認定之，無證據不得認定其犯罪事實；
    又不能證明被告犯罪者，應諭知無罪之判決，刑事訴訟法第
    154 條第2 項、第301 條第1 項分別定有明文。次按所謂證
    據，係指足以認定被告確有犯罪行為之積極證據而言，該項
    證據自須適合於被告犯罪事實之認定，始得採為斷罪資料。
    苟積極證據不足為不利於被告事實之認定時，即應為有利於
    被告之認定，更不必有何有利之證據（最高法院30年上字第
    816 號判例要旨可資參照）。另刑事訴訟法第156 條第2 項
    規定：被告或共犯之自白不得作為有罪判決之唯一證據，仍
    應調查其他必要之證據，以察其是否與事實相符，其立法旨
    意乃在防範被告或共犯自白之虛擬致與真實不符，故對自白
    在證據上之價值加以限制，明定須藉補強證據以擔保其真實
    性，所謂補強證據，係指除該自白本身之外，其他足以證明
    該自白之犯罪事實確具有相當程度真實性之證據而言，雖所
    補強者，非以事實之全部為必要，但亦須因補強證據之質量
    ，與自白之相互利用，足使犯罪事實獲得確信者，始足當之
    ，共犯之自白，性質上仍屬被告之自白，縱先後所述內容一
    致，或經轉換為證人而具結陳述，仍屬不利己之陳述範疇，
    究非自白以外之其他必要證據，自不足作為證明其所自白犯
    罪事實之補強證據，且共犯縱先經判決確定，並於判決確定
    後以證人之身分到庭陳述，惟其陳述之內容即使與先前所述
    內容相符，仍不啻其先所為自白內容之延續，並非因該共犯
    業經判決確定，即可認其在後之陳述當然具有較強之證明力
    ，而無須藉由補強證據以擔保其陳述之真實性（最高法院97
    年度臺上字第1011號判決意旨參照）。又共犯之前後供述是
    否相符，有無重大矛盾，指述是否堅決，態度是否肯定，與
    被告是否相識，所述被告之家庭狀況是否無誤等情，僅足為
    判斷其供述是否具有瑕疵之參考，因仍屬自白或對己不利陳
    述之範疇，尚不足作為其供述與事實相符之補強證據（最高
    法院91年度臺上字第4082號判決意旨參照）。是共犯雖經自
    白，苟查無補強證據足資擔保其所為不利於其他共犯供述之
    真實性，其該部分自白應根本失其證據之證明力，不得採為
    判斷事實之根據。
  (三)公訴人認被告涉犯前開販賣、運輸、私運管制物品海洛因進
    口等罪嫌，係以被告之供述、證人林學文於偵查中之供述、
    證人張智堯、陳信發、林學文於臺灣板橋地方法96年度重緝
    字第8 號審理時之供述及臺灣板橋地方法檢察署94年度偵字
    第15530 、18998 號起訴書證據清單欄所列證據等為其主要
    論據。
  (四)訊據被告固坦承與林學文認識，並有於94年9 月初某日，受
    林學文委託，將如原判決附表二編號三所示造型檯燈1 個，
    裝入如原判決附表二編號一所示之紙箱內（箱內另有如原判
    決附表二編號二所示填充物），以國際包裹快遞之方式寄至
    臺北縣蘆洲市○○路38巷19弄21之1 號9 樓之1 「我想家社
    區」之住處，由被告之姪張智堯等事實不諱，惟堅決否認有
    公訴人所指之販賣、運輸第一級毒品及私運管制物品進口等
    犯行，辯稱：伊不知林學文要伊代寄之造型檯燈內藏有毒品
    ，實際上本案係因伊在大陸東莞地區湖豪燈飾廠擔任經理乙
    職，林學文於94年8 月下旬某日帶其老婆及孩子至伊工廠，
    自稱為貿易商並與伊交換名片，表示欲訂購被告工廠產製之
    燈具，乃要求提供燈具樣品供其參考，伊不疑有他乃予提供
    ，然因林學文表示須待其任職公司確認是否採購，遂要求被
    告讓林學文將該樣品取回，約隔1 星期即94年9 月初某日下
    午，林學文將該樣品帶至工廠，要伊代其寄送至台中公司，
    伊應允後，由業務小姐何春艷取走並重新包裝，翌日上午林
    學文復以客戶要到台北，要求將該樣品改寄至台北，惟因該
    客戶台北沒有地址，乃要求寄到伊台北住處，再由林學文客
    戶前往拿取，伊不疑有他乃予應允，伊確實不知燈具藏有毒
    品，直到案發當日，伊接到二姐張楊嫦玲從台灣打來電話稱
    燈飾內裝有毒品，被告始知被林學文利用，嗣後林學曾打過
    1 次電話給伊，但伊未與林學文共同販賣海洛因等語。
  (五)經查，本件公訴人起訴書所指1.林學文、陳俊廷、林清池共
    同基於販賣、運輸及私運第一級毒品海洛因之犯意聯絡，商
    定在大陸地區販入海洛因並設法運輸進入臺灣地區，販賣與
    林學文洽定之臺灣地區買主，嗣將販入之海洛因2 塊，將之
    夾藏於造型檯燈底座內裝箱，利用不知情之國際快遞公司，
    以國際包裹快遞方式，自大陸地區經由香港地區運輸寄至不
    知情之張智堯位於臺北縣蘆洲市○○路38巷19弄21附1 號9
    樓之1 住處，張繼濃並以電話指示張智堯收取包裹及轉交來
    人，林學文則在大陸地區以電話指示陳俊廷及林清池前往臺
    北縣蘆洲市○○路38巷19弄17至23號「我想家社區」向張智
    堯收取上述海洛因2 塊。嗣陳俊廷、林清池夥同王定華於94
    年9 月9 日12時40分許，共乘車牌號碼5V-5839 號自用小客
    車抵達上開「我想家社區門口」，經陳俊廷與林學文以電話
    確認包裹寄達後，即由王定華下車向張智堯拿取上開裝有海
    洛因之包裹，王定華取得包裹後欲返回車上途中即為埋伏警
    調人員當場逮捕，並扣得上述海洛因2 塊（合計淨重678.57
    公克、純質淨重464.62公克）、包裝用紙箱、夾藏毒品用造
    型檯燈及快遞收執聯等物。暨2.林學文承前先在大陸意圖營
    利販入海洛因，並在臺售出牟利之同一共同販賣海洛因區之
    概括犯意聯絡，將其在大陸地區以不詳價格販入之海洛因4
    塊，夾藏在塑膠花盆燈具底座內裝箱，利用不知情之國際快
    遞公司，以國際包裹方式，自大陸地區經由澳門地區運輸寄
    至陳信發位於臺中縣潭子鄉○○村○○街19巷8 號住處，由
    陳信發收取包裹後，再由林學文在大陸地區以電話尋找臺灣
    地區購買海洛因之人前往陳信發上揭住處取貨，以達販售海
    洛因圖利之目的。嗣於94年10月18日13時30分許，上開夾藏
    海洛因4 塊之包裹運輸進入臺灣地區時，經臺北關稅局稽查
    組人員及交通部航空警察局安全檢查隊人員，在中正國際機
    場第一貨運站華儲快遞專區，施以X 光檢查儀檢查前開包裹
    ，發現內藏有海洛因磚而查獲該貨箱及內中之物，並循線於
    翌（19）日9 時30分許，在陳信發住處查獲簽收該包快遞包
    裹之陳信發，扣得上開毒品海洛因磚4 塊、不透明藍色複
    寫紙多層、塑膠花盆燈具1 組、貨箱1 個等物等節，均為被
    告所不否認，且關於前開1.部分，並與證人陳俊廷、林清池
    、王定華等人於其被訴違反毒品危害防制條例乙案偵、審中
    所述，及證人張智堯於臺灣板橋地方法院96年度重訴緝字第
    8 號林學文被訴違反毒品危害防制條例案件審理時證述情形
    （見該卷第257 頁反面至258 頁），暨證人即法務部調查局
    調查員廖峻毅於陳俊廷、林清池、王定華等人被訴違反毒品
    危害防制條例案件一審審理時即臺灣板橋地方法95年度重訴
    字第65號具結證述查獲經過互核大致相符（見該影印卷(二)第
    3 頁反面至第4 頁），且有扣押筆錄、扣押物品目錄表、扣
    押物品清單、扣案物品照片10幀、張智堯受領上開包裹時簽
    收之快遞收執聯等在卷可憑（見94年度偵字第15530 號影印
    卷第35、37頁、第54至57頁）；而上開扣案如原判決附表一
    編號一之海洛因磚2 塊經送法務部調查局鑑定結果，均證實
    含第一級毒品海洛因成分，合計淨重678.57公克（空包裝重
    28.38 公克、純度百分之68.74 、合計純質淨重464. 62 公
    克），亦有法務部調查局94年10月13日調科壹字第06001056
    8 號鑑定通知書在卷可憑（見94年度偵字第15530 號影印卷
    第58頁）；2.部分，並與證人即另案被告陳信發於其被訴即
    臺灣桃園地方法院95年度重訴字第5 號審理時供述（見該案
    卷第102 至104 頁），及證人即航警局查獲警員王書展、喬
    裝快遞公司人員之警員周弘駿於該案審理時證述情形互核大
    致相符（見同案卷第63至72頁、第106 頁）；此外，並有前
    開陳信發之旅客入出境紀錄查詢表2 紙、鴻鵬速遞托運單2
    紙、X 光檢查儀注檢貨物報告表、進口快遞貨物簡易申報單
    、航空警察局查獲涉嫌毒品危害防制條例毒品初步鑑驗報告
    單、財政部台北關稅局94年10月18日北遞移字第0940100137
    號函、台北關稅局扣押貨物、運輸工具收據及搜索筆錄、內
    政部航空警察局搜索扣押筆錄、內政部警政署航空警察局扣
    押物品目錄表、查獲涉嫌毒品危害防制條例毒品初步鑑驗報
    告單及現場查獲照片50幀等在卷可稽；而與本案相關之陳俊
    廷、林清池、王定華、陳信發及林學文等人，亦先後經判處
    販賣或運輸等罪刑確定在案（陳俊廷、林清池所涉販賣第一
    級毒品等罪嫌部分，業經本院95年度上重更(一)字第88號判決
    分別判處無期徒刑、褫奪公權終身及有期徒刑10年在案，王
    定華所涉運輸第一級毒品罪嫌部分，則經本院以上開判決判
    處有期徒刑10年在案，嗣陳俊廷、王定華2 人並經最高法院
    97年度台上字第1377號判決駁回其上訴確定在案；陳信發所
    涉運輸第一級毒品罪嫌部分，則經臺灣桃園地方法院95年度
    重訴字第5 號判決判處有期徒刑13年確定在案；林學文所涉
    販賣第一級毒品等罪嫌，則經本院98年度上重訴字第28號判
    決判處有期徒刑18年，褫奪公權10年確定在案），自均堪信
    為真實。
  (六)次查，證人林學文固於本案相關案件（即林學文之父林清池
    、陳俊廷、王定華、林學文及被告違反毒品危害防制條例等
    案件）偵、審中供稱前開販賣第一級毒品等犯行均係與被告
    共犯云云，其先後供述如下：
  1.林學文於96年11月30日本院95年度上重更(一)第88號陳俊廷、
    王定華、林清池（即林學文之父）等人違反毒品危害防制條
    例案件審理時，以證人身分具結後證稱：「（問：94年9 月
    有無寄送包裹到臺北縣蘆洲市○○路38巷19弄21附1 號9 樓
    之1 我想家社區？）包裹不是我寄的，但我知道這個事情」
    ，「（問：包裹誰寄的？）張智堯的叔叔，他是我大陸1 位
    朋友叫張繼濃，因我們在大陸分工配合，他有管道寄毒品進
    來，我是負責找人買毒品，因他在大陸是燈飾廠的總經理，
    所以把毒品藏在電燈裡面，這樣的職務之便，寄進來臺灣，
    所以我跟他配合」，「（問：包裹寄到『我想家社區』之後
    ，是由誰負責接運？）包裹哪時候寄到，張繼濃不跟我講」
    ，「（問：臺灣這邊誰負責接這個包裹？）就是他家裡的人
    ……」，「……（問：臺灣買家誰在聯絡？）我不知道。因
    貨主是我朋友，也就是寄的人是我朋友就對了，……張繼濃
    和陳俊廷不認識」，「……我們有聊到，我幫他忙，這東西
    都要現金的，張繼濃是我朋友，你可以東西先拿回去，賣多
    少，你再匯過來，我幫你忙就對了，你不會賣，你要整塊賣
    可能賺的比較少，你可以小單位去賣，賺的比較多」，「…
    …（提示偵卷15530 號184 頁監聽譯文倒數第4 行開始，問
    ：你跟陳俊廷講，是170 萬，裡面30萬是你的，這是什麼意
    思？）總共2 塊海洛因，1 塊是100 萬，也就是說匯過來17
    0 萬就好，30萬當作是他的利潤」等語（見該影印卷第29頁
    反面至31頁）。
  2.林學文於其被訴即臺灣板橋地方法院96年度重訴緝字第8 號
    96年12月21日準備程序時，以被告身分供述：「（問：對於
    檢察官所陳述之起訴事實是否認罪？）起訴事實部分，我認
    為檢察官起訴有誤會，……起訴書上所載的電話是我打的沒
    有錯，只是東西另有其人的，不是的寄的，他的名字為張繼
    濃」等語（見該卷(一)第84頁）。
  3.林學文於其被訴違反毒品危害防制條例案件即臺灣板橋地方
    法院96年度重訴緝字第8 號97年1 月24日準備程序時，以被
    告身分供稱：「（問：對於檢察官所陳述之起訴事實（板檢
    94年偵字第15530 號）是否認罪？及答辯要旨為何？）是有
    檢察官起訴這回事，只是起訴事實有些細節與事實不符。毒
    品不是我所有及我寄的。我只有向陳俊廷講而已，……陳曾
    到大陸找我，說能不能有門路，他要在臺賣毒品海洛因，我
    幫他找。我當時在大陸工作，我認識張繼濃，他在大陸燈飾
    場的總經理，我在大陸有吸毒，我的毒品是向他拿的，我有
    問他，他說他有辦法運到臺灣，但是他沒有告訴如何運，只
    是說他會與我聯繫，我負責臺灣的買家。陳至大陸跟我講說
    ，他做生意失敗，需要錢，他在大陸待了3 天，後來他回臺
    灣後，我們用電話聯絡，才會有通聯紀錄，在毒品未到時，
    我與陳俊廷有聯繫，買多少，及賣多少，他會有多少利潤，
    剩下來會將錢匯給我，這通聯上都有記錄。但是毒品尚未到
    ，陳不認識張繼濃，因為我想賺中間差額，所以不想介紹他
    們認識。我通緝在大陸，我自己也有吸毒，需要錢，9 月8
    日時張繼濃打電話給我，說到臺灣了，我打電話給陳俊廷，
    他當時人在臺中，我在電話中不想講太清楚，就說往北部方
    向走，張繼濃只是說臺灣已收到了，可去取貨了。張繼濃說
    往北走，我問張繼濃說往哪個地方走，他剛開始只說往哪個
    交流道，我忘記了，後來張繼濃直接講地址，即是張繼濃的
    家，我就轉告陳俊廷，陳俊廷一直找，都找不到，後來張繼
    濃說東西還沒有寄到，我打電話給陳俊廷，他說他剛找到『
    我想家社區』，因為張繼濃當天在大陸廣東省東莞市我的住
    處，向我當面講說快遞講今日會到，我問他為何未到，張說
    明天才會到。我就問陳俊廷說你要在臺北或回臺中，他說他
    要回臺中，後來陳就回臺中了。我在家裡覺得奇怪，因為張
    繼濃說會寄到，而又說要隔天，因為陳俊廷我不知他是否有
    毒品的紀錄，我認為他不懂毒品。我向張說我朋友不懂毒品
    ，毒品要好賣的話，不要動手腳。因為自臺中至臺北開車要
    2 小時，為何張繼濃不講，到了張繼濃才說東西還沒有到，
    我懷疑是否有動手腳。我就想告訴陳俊廷在收包裏的時候，
    要查包裏是否有完封，所以我臨時想到當晚打電話給父親林
    清池，要林清池第2 天上臺北一趟，我父親問我何事，我說
    ：沒有什麼事，只是陳俊廷會去接你，你去看陳俊廷的包裏
    ，是何包裝，有無被拆過。第2 天他們就上臺北，……9 日
    那天他們快到『我想家社區』時，張繼濃跟我在一起，因為
    張繼濃必須與臺灣的收包裏的人聯絡，張繼濃在我這邊有打
    電話至『我想家社區』警衛室，也有打電話給張智堯，他向
    張智堯說他會將電話留給在臺灣的朋友，這朋友至社區樓下
    時會打電話給張智堯，其實這朋友就是陳俊廷。當天我知道
    臺灣下午2 時多有防空演習，我中午1 時多打電話給我父親
    說要快一點，因為有防空演習，我怕被擔誤到了，會塞在路
    上，後來在下午2 時多時，我就打電話問，結果電話一直通
    但沒有接，我覺得奇怪，我就要張繼濃打電話給警衛，警衛
    說人都被抓了，張繼濃還問張智堯有何事，警衛回他說張智
    堯已上去了，因為他只是學生，沒有被抓」，「（問：對於
    檢察官所陳述之併辦事實（桃檢94年偵字第18306 號）是否
    認罪？答辯要旨為何？）上面的案子出事之後，就已經結束
    了。之前我與陳俊廷通聯時，有講若你缺錢，這2 塊你便宜
    一點賣，因為張繼濃說他那邊還有6 塊，所以我向陳俊廷說
    之後的6 塊還會找他。但是後來出事之後，張繼濃跟我談一
    談沒有講這6 塊的事，他就回去了。過了幾天之後，他來我
    這邊泡茶，說他出事有賠錢，我父親也被抓了，打訴訟也要
    錢，問我可否一樣再找買家，他一樣有方法運進臺灣。我當
    時心想那2 塊已安全運進臺灣了，只是警方盯到陳俊廷。我
    後來找到陳信發，因為他有吸毒。他至大陸5 、6 次來找我
    。……我與他聯繫如何安全將毒品寄到臺灣，結果我向陳信
    發要住址，……後來我將這地址告訴張繼濃，……後來，我
    ……只是跟他（指陳信發）說東西到了，他就會去找買家，
    因為他自己有吸毒，他知道，……在出事前1 天晚上，張繼
    濃打電話告訴我東西明天就到，……之前與陳俊廷，因為他
    不知道如何賣，我告訴他我必須給張繼濃1 塊海洛因磚100
    萬，這陳俊廷很清楚，因為他到大陸時我有告訴他。陳俊廷
    他告訴我他在臺灣找到買家是1 塊海洛因磚是170 萬，我才
    說扣掉1 塊100 萬後，40萬是我的，另30萬是他的」等語（
    見臺灣板橋地方法院96年度重訴緝字第8 號卷(一)第118 至12
    0 頁）。
  4.林學文於同案98年3 月5 日審理時，以被告身分供稱：「（
    問：提示陳信發於航空警察局、桃園地檢、剛才所述有何意
    見？（提示並告以要旨）沒有意見，……我自己知道錯了，
    貨源真的不是我，但是因為我和張繼濃分工，我聯繫買家，
    所以張繼濃不認識臺灣的買家，臺灣的買家是我聯絡，張繼
    濃直接對我，我對張繼濃負責，張繼濃不管後面，他在大陸
    東莞是開檯燈工廠，所以他有辦法把東西寄回來，他有本錢
    拿貨，我就是沒有本錢才要跑到大陸，我幫張繼濃找買家，
    比如1 塊海洛因100 萬元，我如果賣120 萬元，我就拿20萬
    元，陳俊廷電話裡面說170 萬元，其實陳俊廷找誰我不知道
    ，我是跟陳俊廷說你30、我40，超過100 萬元的就是我賺，
    100 萬元我必須交給我的上手張繼濃，剩下的我們賺……。
    不管如何說，我就是有共同，運輸或販賣都是共同，我也認
    罪。也是張繼濃來找我，說我爸爸出事，也需要律師費，所
    以說可以再做1筆 ，所以我才會找陳信發，如果東西是我的
    ，我不會寄給張智堯，我沒有看過張智堯，也不認識張智堯
    ，張智堯應該不清楚，因為張繼濃打電話給張智堯是在我家
    打的，而且他還打電話給管理員問包裹寄到沒有，管理員說
    有收到了，張智堯就有下來拿貨。如果是我可以寄的，我就
    寄到臺中，不要我父親冒風險到臺北，因為我沒有門路寄回
    來，張繼濃說他與快遞公司認識，我自己如果有東西，我也
    不敢寄，我不知道中途會不會出事情，但是張繼濃可以確定
    不會有事，而且本件我也知道寄的過程中，警方都沒有線索
    ，是東西寄到的時候才被發現，張繼濃第2 次找我，因為我
    缺錢，我才找陳信發，因為陳信發是我的好朋友」等語（見
    臺灣板橋地方法院96年度重訴緝字第8 號卷(一)第259 頁）。
  5.林學文於同案98年6 月12日準備程序時，以被告身分供稱：
    「……我從頭開始就有認罪，我上面有個老闆，我只是賺傭
    金，幫他聯絡臺灣的買主，結果判太重，希望能給我個機會
    。因為毒品不是我所有，也不是我寄的。我老闆是張繼濃，
    但是他人在大陸，如果有回臺灣的話，應該要拘提他，證明
    東西不是我的，是張繼濃的，東西也是寄到他親戚張智堯家
    裡。陳俊廷是我的朋友。在大陸有吸毒，又沒錢，所以張繼
    濃收留我，我幫他做事，我幫他介紹陳俊廷，用電話聯繫，
    寄毒品回來這件事我知道。出售管道不是我安排的，我人在
    大陸沒辦法安排，都是陳俊廷安排的，……我都承認。我只
    是希望，因為東西不是我寄回來的，也不是我所有，雖然我
    知道過程，但希望能把我判輕一點。這件事也害到我爸爸，
    我爸爸年紀也很大，如果我判無期，我大概也沒機會在見到
    他，我希望能有機會在照顧他」，「（問：張繼濃毒品來源
    你知道嗎？）他在大陸有開工廠，但毒品跟誰買的我不知道
    」，「（問：他要寄毒品來臺時，你有參與？）我沒有參與
    ，他如何寄我不知道。他跟我說：只要把地址給我，我就可
    以寄到臺灣，如何寄你不用管」，「（問：你有給他地址？
    ）我所說的是運輸的那件，是陳信發那件。那件事我只把地
    址給他，其他我都沒有參與，我只跟陳信發打過1 通電話，
    陳信發跟陳俊廷，他們都有去大陸找過我」，「（問：你說
    頭1 件是你跟他說陳俊廷會去拿？）陳俊廷去大陸找我時，
    我有介紹他們認識，請他回臺灣等消息……」等語（見本院
    98年度上重訴字第28號卷第61頁反面至第62頁）。
  6.林學文於本件檢察官98年8 月24日偵訊時，以證人身分具結
    後證稱：「（問：從大陸地區購買海洛因再以郵包方式寄回
    臺灣是張繼濃向你提議？）就海洛因部分，他的真實身分是
    我老闆，他是我的毒品上游，他表面上是生意人，他不可能
    告訴我他以什麼方式運毒回來，他也不會告訴我他的毒品上
    游。他是要求我找尋臺灣方面的買家，並且他會告訴我去哪
    裡取貨。因為我人也在大陸，我以電話聯繫陳俊廷，張繼濃
    給我1 個價錢，叫我1 個海洛因匯新臺幣100 萬元給他，剩
    下我們要買多少錢他不管，我可以從中抽傭。我等於是負責
    聯繫臺灣的買家。他如何寄的，要寄去哪裡，事前都不會告
    訴我，貨到了臺灣以後，他就會告訴我可以聯絡臺灣的買家
    了」，「（問：這1 次販賣這些毒品給陳俊廷等人你一共拿
    到多少好處？）沒有拿到錢，張繼濃固定要100 萬元新臺幣
    ，我也不管陳俊廷賣多少錢，之前我跟陳俊廷講好，我要拿
    20萬元佣金……」，「（問：是否另外有在94年10月18日先
    跟張繼濃和謀，由張繼濃在大陸地區販入海洛因磚4 塊，一
    樣以國際包裹快遞方式寄到陳信發臺中縣潭子鄉○○村○○
    街19巷8 號住處，由你另外找尋買家至陳信發處取貨，但陳
    信發在桃園中正國際機場取貨時，即為警查獲？）這1 次是
    有寄到陳信發家中，張繼濃要我幫他介紹1 個收貨人，我就
    介紹陳信發收貨。買家還沒有講到，張繼濃說他到時會另外
    有人去收貨。本件除了介紹陳信發以外，我就沒有參與其他
    行為」，「（問：本次你可以得到什麼好處？）我們沒有說
    好。陳俊廷那1 次我沒有賺到錢，張繼濃就說，這1 次我只
    需要介紹他收貨人，如果有賺到錢，會多少補貼給我上次出
    是沒有拿到的錢」，「（問：是否因為想要以供出毒品上游
    減刑，才供稱張繼濃是毒品上游？）不是……」，「（提示
    98年8 月16日庭訊筆錄，問：對於張繼濃所言有無意見？）
    他說謊。我是通緝過去的，如何當貿易商。而且我也沒有經
    濟來源，我去大陸時原本是投靠別人，之後因為我本身有毒
    癮，大陸毒品又便宜，我越吸越多，經過朋友介紹，我知道
    張繼濃有毒品來源，我在大陸就已經幫他賣毒品給大陸人，
    當時是賣一些散的。他就提供毒品給我施用。在大陸有很多
    人表面上是生意人，實際上都在做這些事情。就是找我這種
    跑路的人，幫他們做事情。我跟陳俊廷的通聯譯文很清楚的
    說出來海洛因磚1 塊多少錢，我沒有經驗才會這樣講，真正
    有經驗的人不會講這麼清楚，也不會露面，陳俊廷不認識張
    繼濃、陳信發也不認識張繼濃，他們只知道我有個老闆，我
    也沒有提供張繼濃的名字給他們，因為如果他們認識我就不
    能賺取中間差價。如果說毒品是我當初騙他說要寄樣品，他
    不知道，我何必寄到他家，直接寄到臺中不是很好，如果由
    張繼濃轉手，不就多1 道風險。……如果東西是我的，我會
    直接寄到陳俊廷家中，不必冒這個險」等語（見臺灣板橋地
    方法院檢察署98年偵緝字第2170號卷第24至25頁）。
  7.林學文於本院98年度上重訴字第28號98年10月8 日審理時，
    以被告身分供稱：「（問：被告有無問題詢問證人（張繼濃
    ），證人所言有何意見？）我要表示意見，第2 次寄的包裹
    也是張繼濃寄的，第1 次94年9 月9 日案發當天他跟我在大
    陸一直到隔天都在一起，直到張智堯回家，他跟警衛說的內
    容我都知道，調查局要把張智堯抓走，警衛不讓調查局抓，
    問調查局就可證明我說的話是否實在」，「……（問：為何
    都是你在聯絡？）因為張繼濃不認識陳俊廷，我要賺中間差
    價，我跟張繼濃約好每1 塊海洛因磚張繼濃賺100 萬臺幣，
    至於我跟陳俊廷賺多少錢，是我跟陳俊廷分，每1 次分的比
    例不一定，看陳俊廷在臺灣的賣價……」，「（問：對於陳
    信發於航空警察局、桃園地檢所述有何意見？）沒意見，第
    2 次也是張繼濃找我，因為第1 次沒有賺到錢，我父親因為
    第1 次被抓了，我需要律師費，找張繼濃借，張繼濃說不然
    我們再做第2 次，叫我先找人收貨給他10萬元，張繼濃會安
    排人去拿貨」，「張繼濃說第2 次幫他找人，我找陳信發幫
    他領貨，給陳信發10萬元，張繼濃賣了貨再分錢給我，兩次
    分工不一樣，第2 次我已經沒有信任的人，所以第1 次才找
    我父親」等語（見98年度上重訴字第28號卷第102 頁、第10
    8 頁反面）。
  8.林學文於本件檢察官98年11月2 日偵訊時具結後證稱：「（
    問：94年10月間你與陳信發共同以塑膠花盆燈具運送毒品至
    臺灣是否受張繼濃指使？）是」，「（問：案發前陳信發是
    否與張繼濃見過面？）應該是在大陸找我時看過張繼濃，當
    時還沒有跟陳信發討論說要送海洛因，是回臺灣後我才找陳
    信發，因為張繼濃說要再找1 次，所以我才找陳信發」，「
    （問：有無跟陳信發說事成後要給他10萬元？）我只有在大
    陸打電話跟陳信發說事成後張繼濃會打電話給他」，「（問
    ：你有無把張繼濃的電話給陳信發？或陳信發的電話給張繼
    濃？）沒有。但是我在大陸時有將陳信發的電話給張繼濃。
    陳信發在臺中被抓時我還不知道，是張繼濃跟我說出事情了
    ，我才知道，我就打陳信發的手機，但手機不通……」，「
    （問：你的本身案件在板院開庭時陳信發是否與你一起借提
    開庭？）是」，「（問：你在開庭前有無在北所或法院拘留
    室叫陳信發指證大陸的老闆就是張繼濃？）陳信發知道我上
    面還有人，我就問他說你還記不記得1 個姓張的，我有跟陳
    信發說過那個姓張的就是我上面的老闆」，「（問：與張繼
    濃有無過節？）沒有。我沒有誣賴他，而且在我的案件高院
    開庭時他都講假話」等語（見臺灣板橋地方法院檢察署98年
    偵緝字第2170號卷第102 至103 頁）。
  9.林學文於原審99年2 月11日具結後證稱：「（問：你是否認
    識在庭被告張繼濃？）認識」，「（問：如何認識？）我在
    大陸時朋友介紹的」，「（問：什麼時候？94年5 、6 月份
    間，大概是本案犯罪事實發生前的3 、4 個月」，「（問：
    什麼朋友介紹？）我們共同的朋友『小陳』介紹的，不知道
    名字」，「（問：小陳年紀多大？）差不多30幾歲」，「（
    問：做什麼事？）他也是臺灣過去大陸的，在臺灣不知道做
    什麼的」，「（問：張繼濃跟你3 、4 個月是否有深交？）
    他常去我的住處」，「（問：你知道張繼濃在臺灣的住處、
    聯絡方式嗎？）都不知道」，「（問：你知道張繼濃主要的
    學經歷嗎？）我知道他在大陸是1 間做美術燈工廠的老闆，
    我帶過妻兒去過他的工廠」，「（問：你知道張繼濃的家庭
    背景嗎？）我只知道他在大陸的部分，我是被通緝去大陸的
    」，「……（問：張繼濃通常如何與你聯繫？）打手機、家
    裡電話或是直接到我的住處，我也會打去他的工廠給他」，
    「（問：既然你經常與他聯繫，怎麼不曉得他的電話？）我
    知道，只是事隔多年，忘記了，剛認識他的當天拿名片給我
    ，之後有用電話聯繫，可以說有一陣子是天天見面」，「（
    問：請問你有否吸毒？）有，在大陸時吸了還不到1 年，之
    前在臺灣陸陸續續吸了幾個月」，「（問：本案中你要陳俊
    廷幫你賣毒品，你是如何交代他？）我被通緝而逃到大陸，
    我是用電話與陳俊廷聯繫，告訴他我這邊有人會寄毒品回去
    ，寄到的時候我再聯繫他去哪裡拿毒品，陳俊廷賣多少我不
    管，而是要他就每塊海洛因拿一定金額給我」，「（問：等
    他賣完再給你錢，還是寄到時就要給你錢？）陳俊廷先找好
    了買家，我交代他拿毒品的地點，拿到毒品後再匯錢給我」
    ，「（問：94年9 月9 日凌晨0 時53分你與陳俊廷的通聯記
    錄中，你有講，我要叫他先匯款……，是否有此事？）『他
    』指的是陳俊廷找的買家，因為我和陳俊廷都是臺中人，據
    我所知，他找的買家也是臺中人，這些東西是寄到張繼濃臺
    北的住處。陳俊廷不會把買家帶到臺北，他一定是接到毒品
    後拿到臺中去，買家也是一樣，等到看到毒品後，才會給錢
    」，「（問：張繼濃認識陳俊廷嗎？）不認識」，「（問：
    既然不認識，毒品怎麼敢給他？作為中間的你錢怎麼付給張
    繼濃呢？）在大陸時張繼濃都跟我在一起，常來我家，我在
    聯繫時以及出事時，他都跟我在一起。他有本錢不用跑第一
    線，我沒有本錢則要出風險，跑第一線……」，「（問：98
    年上字你原來那個案子，裡面提及你計畫由張繼濃在中國大
    陸以不詳價格販入海洛因進入臺灣出售牟利，請問你與張繼
    濃是合夥關係，亦或他是你的上游？）我沒有出半毛錢，不
    算合股，我是因為在臺灣有線路，有朋友可以幫忙賣藥，所
    以我可以賺中間的費用，而張繼濃則有本錢去批這個貨，而
    且也有方法寄回來，因此我和張繼濃是分工的關係。至於朋
    友在臺灣這邊賣多少錢我不管，是就每塊海洛因要他匯170
    萬給我」，「（問：如何匯款？用地下匯兌的方式。我們在
    大陸沒錢時，臺灣這邊一般都是用地下匯兌，怎麼匯兌臺商
    都清楚，譬如說你在臺灣有1 個戶口，我的朋友匯錢到你的
    戶口後，你在叫你大陸的朋友拿人民幣給我，至於實際的情
    形，臺灣這邊的戶口有專門在賺匯率的人在處理」，「……
    （問：你說你跟張繼濃共謀販入海洛因，一共買賣多少次？
    ）沒有半次，第1 次出事之後，張繼濃又主動找我，要我提
    供1 個地址再寄，就是陳信發處，他再寄過去，陳信發接之
    後也被抓到了。陳信發當天早上領貨後出了事，我還不知道
    ，是張繼濃打電話告訴我的」，「（問：第2 次更多，有4
    塊，你知道張繼濃錢怎麼去弄嗎？）我不知道他錢怎麼去弄
    的，又不是我寄的」，「（問：張繼濃的毒品交給你去賣，
    2 塊至少400 萬，4 塊是800 萬，你可以不用先付錢給他，
    你用什麼跟他擔保？）你說的是小盤的價錢，我在大陸吸毒
    會接觸到一些賣毒的人，據我所知，第1 線大盤買的毒品沒
    這麼貴，可以說10件海洛因被抓獲5 、6 塊，只要賣出2 、
    3 塊就不會賠錢，誠如剛才所述，他是出本錢的，不用冒被
    抓的風險」，「……（問：前述我講的判決中，你說94年9
    月9 日運送毒品被查獲後，為了彌補損失，你與張繼濃共謀
    再私運海洛因進入臺灣，就是94年10月那1 批，請問你與他
    謀議的內容如何？）張繼濃先來找我，告訴我既然我的朋友
    都在臺中，直接寄到臺中好了，他有辦法寄，要我給他1 個
    接貨的地址。還沒提到錢怎麼分，只說等到陳信發收到之後
    ，看看到時候賣多少，補償之前的損失」，「（問：你與張
    繼濃何時何地討論這些事的？）我們整天在一起，確實的時
    間我忘記了，大概是陳信發出事的前1 個禮拜左右，在大陸
    我的住處」，「（問：張繼濃有沒有吸毒？）我沒有看過他
    吸毒」，「（問：你沒有看過他吸毒，怎麼會找他來販毒？
    ）是他找我的，我在大陸認識很多沒有吸毒且在當老闆的販
    毒上游，不只他1 個」，「（問：你是否曾帶陳信發到中國
    大陸找過張繼濃？）是陳信發去找我，陳信發剛開始去找我
    時，我還不認識張繼濃，後來陳信發又到大陸找我，我帶他
    和張繼濃在東筦後街那裡喝酒，哪一天我忘記了」，「（問
    ：為什麼會介紹陳信發給張繼濃？）介紹朋友互相認識、喝
    酒」，「……（問：你跟陳信發被羈押在北所時，在本案偵
    查中，你是否有叫陳信發指認張繼濃就是大陸那個『張』的
    ？）那時他說他沒印象了，我跟他講說，你看過啊，我們還
    有一起喝過酒，陳信發則說，那次喝酒他有印象，但是他對
    張繼濃沒印象，我就跟他講說，那你到時候就講你認識就好
    了」，「（提示98年度偵緝字第2170號訊問筆錄第3 頁第1
    個問題，問：當時你說因為要賺中間差價，你負責聯絡臺灣
    買家，張繼濃如何寄、寄到哪裡事先不會告訴你，又為何將
    陳信發的住址告訴張繼濃？）第1 點，是他來找我，要我給
    他1 個地址的。第2 點，那時候在臺北的部份已經出事了，
    我爸爸也被抓去了，我也不管那麼多了，只要張繼濃能夠補
    償我就好，因此也就沒想那麼多，把陳信發的地址給他了。
    況且只有地址，張繼濃也無法和陳信發取得聯繫」，「（問
    ：94年8 、9 月間，你有沒有到過張繼濃的工廠？）有，幾
    月忘記了，不過認識他不久之後就去了」，「（問：你去有
    沒有跟他買燈飾？）沒有，我帶我妻兒一起去，他還有送我
    小孩子燈飾」，「……（問：怎麼方式會有第2 次寄給陳信
    發？）其實第2 次我們沒有講很多，就只擔心第1 次出事情
    的家人，第1 次出事後過了幾天他來找我，要我弄個地址給
    他，他再寄1 批貨回來，我叫人去接」，「（問：張繼濃有
    沒有說要寄多少？）沒有。大概就是兩塊海洛因的重量，約
    莫700 公克」，「（問：他沒有說要寄多少，你怎麼知道要
    付多少錢給他？）有啊，大概就是兩塊海洛因的重量，700
    公克，那個不是我包裝、寄的，張繼濃告訴我大概兩塊700
    公克左右，等陳信發確實收到之後，我還會問陳信發收到多
    少」，「（問：第2 次不是寄了4 塊嗎？）本來是1 塊的大
    小，張繼濃把它分做兩塊。你都曉得總共4 塊多少重量，一
    定有約定如何付款？）還沒講到那個地方。東西要先收到，
    沒收到怎麼講後面的事」，「（問：這個事情發生以後，你
    有沒有把責任推給張繼濃，來使你爸爸和你刑期減低的想法
    ？）我從大陸解送回臺灣以後，家裡的人說，我在大陸時與
    臺灣這邊的電話被監聽了，因此我就據實承認了」，「（問
    ：你在大陸怎麼被解送的？）我在大陸吸毒被查獲，關了快
    兩年，之後大陸當局把我遣送出境」，「（問：你被關的期
    間，張繼濃知道嗎？）他應該知道，但是他從來沒有跟我聯
    繫。陳俊廷出事之後一直到張繼濃來找我要陳信發住址的這
    段期間，我們都還在一起，陳信發出事那天我們還通了電話
    ，之後我們就沒在一起了，但還是一直在通電話」，「（問
    ：請問你用哪支電話跟張繼濃連絡？）用大陸的電話，電話
    號碼：00000000000 」，「（問：有什麼人可以證明張繼濃
    在大陸經常去找你？）我們在大陸也都是跟臺灣人在一起，
    如『張國良』，但是他在臺灣住哪裡不知道。其實你不用問
    我這個，東西是在他家被查獲的，如果我跟他不熟，怎麼會
    知道他家的地址，一定是他告訴我的」，「（問：剛剛提到
    你們的合作關係是張繼濃出錢你出風險，而張繼濃能被查獲
    是你供他出來的，是不是你跟張繼濃有什麼債務糾紛？）剛
    從大陸回來的時候，我沒辦法連繫到他，他一直在大陸。我
    憎恨他，因為我幫他做那麼多事，我在大陸被關時他卻沒看
    過我1 遍，也沒寄過1 毛錢。在大陸關完之後我出來了1 、
    2 個月，聽到臺灣的朋友說，陳信發這個部份是張繼濃跟人
    家合作，為了要交成績出來，其實張繼濃在告訴我陳信發出
    事後，就失蹤連繫不到了，當時我是在懷疑而已。我前科那
    麼多，我從來不曾咬過別人……」，「（問：你有施毒，且
    因為施毒才到大陸，所以你找的到出售毒品的下游，而你從
    來沒有看過張繼濃施打毒品，他在大陸算是有正式經營的業
    務，為什麼他可以拿到大批的毒品？）大陸走私毒品、去雲
    南那邊的很多，很多臺灣的通緝犯在大陸都做這個，臺灣人
    過去都會跟臺灣人喝酒，會互相介紹，我在大陸也有認識開
    餐廳的2 、3 個老闆，他們也都沒有吸毒，都是1 年做個2
    、3 趟，一起出本錢由看的順眼的人處理」，「（問：你在
    跟張繼濃合作的這兩次，他找你時有沒有拿出現貨？）有，
    也試過，一般整塊海洛因的純度如果有80％，就算很好了，
    他拿給我試的也差不多，不過他寄到陳信發住處的海洛因不
    到60％，大概4 、50％而已，寄到蘆洲的大概也只有6 、70
    ％」，「（問：依照通聯記錄顯示，94年9 月9 日你在下午
    1 點半跟林清池通過電話，通話內容為，兩點左右有防空演
    習，請你爸爸趕快過去，如果有拿到的話，要馬上通知你，
    並要你父親拿到的時候，把外型告訴你，什麼意思？）本來
    張繼濃告訴我9 月8 日貨會到，陳俊廷當日已經跑過1 趟，
    但是沒有，我因此懷疑貨可能9 月8 日已經到了，張繼濃要
    叫臺灣這邊動手腳。我跟臺中的人講好的純度，就是張繼濃
    在大陸拿給我看的，如果純度不同，我和別人講的價錢怎麼
    交代，也就是因為這樣，我才會害到我爸爸，叫我爸爸去看
    看包裹有沒有拆過」，「（問：是不是張繼濃在包裝的時候
    你有在場看到，所以可以跟你爸爸所陳述的包裝的樣子做個
    比較？）不是，大陸寄到臺灣的包裹都是包好的，紙箱不會
    拆過，如果有拆過就會讓人感覺怪怪的，但畢竟我沒有出到
    本錢，有賺到算賺到（臺語），我在電話裡只要我爸爸看看
    包裹的外型」，「（問：所以9 月9 日那次是張繼濃自己裝
    箱拿去寄，他只告訴你要寄到哪個地址？）是他自己裝箱拿
    去寄的，地址之前也沒有告訴我，我記得是9 月6 、7 日告
    訴我的，然後不知道是他講錯還是我記錯，我告訴陳俊廷的
    地址弄錯了」，「……（問：你知道收貨人寫的是誰嗎？）
    他說寫張繼光，講說如果出事情，等於送人（臺語）」，「
    （問：因為沒有張繼光這個人，你要陳俊廷去和誰接觸收取
    包裹？）陳俊廷告訴我他找不到，我打電話給張繼濃，確認
    地址正確之後，陳俊廷找到了，問我要打給誰，我再打電話
    問張繼濃，張繼濃告訴我，他姪子在家，並把他姪子的電話
    給我，我再告訴陳俊廷，陳俊廷到的時候打給張繼濃姪子，
    隨後就拿了下來。出事情時張繼濃都在我旁邊和我在一起，
    因為陳俊廷已經告訴我他打給張繼濃姪子了，因此我打給我
    爸爸、陳俊廷都沒接，就直覺出事情了，然後我就要張繼濃
    打電話問一下狀況，他就打電話給公寓守衛室，因此知道他
    們被抓起來了」，「（問：出事情之後，你們兩個是共商如
    何讓他的姪兒你的父親脫身，還是互相指責，或是根本沒有
    再連絡？）出事的那天晚上一直到隔天，我和張繼濃都在一
    起，我聯繫臺中的朋友，張繼濃是聯繫他家裡的人，一直到
    晚上，他姪子回家了，我還知道，因為他都跟我在一起」，
    「（問：他那時候有表示說，為了他姪子，他要趕快回臺灣
    做說明？）沒有，那時候因為我跑路去大陸，沒有要回臺灣
    了，臺灣這邊也抓不到我，而且我當時也不知道我被監聽了
    ，我就跟張繼濃說，東西在你家查獲，你比較直接，到時候
    你姪子一定說是你寄的，你可以和通電話的調查員說，有1
    個姓陳的去你的工廠，要你寄東西」，「……（問：你之前
    說心裡對他有怨恨因此去咬他？）我剛被遣返回臺灣時，也
    沒有咬的下來（臺語）可以減刑的規定，供出上游可以減刑
    的規定好像是去年12月20日才通過」，「……（問：你剛才
    說毒品有6 、7 成的純度，張繼濃既然沒有吸毒，怎麼試？
    ）我是靠吃的，確切的百分比我是看案卷才知道，他們跟第
    一手買的就是好的東西（臺語），一定是這樣」，「……（
    問：你剛才說，發生事情後，你跟張繼濃在一起，他打電話
    回來給守衛，守衛說全部都被抓了，是在什麼時間？）我記
    得當天9 月9 日是兩點空襲，我1 點多打電話給我爸爸，要
    他們兩點前到，不然路上會管制，我想如果兩點他們到了，
    應該拿到東西了，如果還沒到，應該也是交通管制了，然後
    我就打了電話，兩點幾分我忘記了，打不通就一直打，都打
    不通，張繼濃也是下午兩點多打給管理員，那時他和我在大
    陸我的住處。你可以調守衛的通聯」，「（問：就陳俊廷那
    1 件，張繼濃剛開始如何跟你聯繫？）我跟張繼濃認識之後
    天天見面聊天、談事情，他說要用1 批海洛因進來臺灣，我
    負責找臺灣的買家，他則有辦法寄回來，並說到時寄到後找
    好買主去他說的地點領貨，賣多少都沒關係，付100 萬給他
    就好。陳俊廷的部份是我和陳俊廷在喬（臺語），陳俊廷告
    訴我他賣170 萬，我說30萬給他，40萬給我，說好是這樣」
    ，「（問：被告張繼濃寄的時候，你是否看到那批要寄的毒
    品？）他給我看的是少量的，是不是同一批我不知道」，「
    （問：所以張繼濃包的時候你沒看到？）沒看到，是張繼濃
    負責包裝、寄回來的」，「……（問：你是事先找好陳俊廷
    嗎？）是，之前就找好了，我跟陳俊廷說這幾天內有兩塊會
    到，可以先找好買主，到時候看貨，賣多少我們分，只要拿
    多少給老闆就好」，「……（問：第1 批你和張繼濃說好1
    塊給他100 萬，那第2 批呢？）還沒談到要付給他多少錢」
    ，「（問：陳信發找好買主了嗎？）我和陳信發通1 、2 次
    電話而已，第1 通要他接到的時候通知我，第2 通告訴他，
    到時候要怎麼銷再說，先收到東西，後面要怎麼處理都還未
    提及，因為第2 次從開始寄到出事情沒幾天，而且張繼濃也
    很急著來找我，和第1 次不同，陳俊廷當時還有先來大陸找
    我3 天，討論回臺灣可以販毒」等語（見原審卷第223 頁反
    面至第232 頁）。
  10.林學文於本院100 年1 月13日審理時具結後證稱：「（問：
    張繼濃94年9 月9 日毒品案件，據你所知，他所扮演的角色
    為何？）我去張繼濃工廠拿檯燈叫他幫我寄這個樣子」，「
    （問：那個檯燈你是如何取得？）檯燈是被告工廠的」，「
    （問：那為何會從你自己的地方拿檯燈給他寄？）因為他說
    他有在幫人家寄，所以拿給他寄」，「（問：這個檯燈內部
    有毒品，這件事情就你所知是否與被告有關？）我知道裡面
    有毒品，我不知道是否跟被告有關」，「（問：為何你在你
    自己的案件中以及被告的案件中都說毒品是被告所裝填的？
    ）我忘記有說過這樣的話」，「（提示二審（即本院前審99
    年度上重訴字第22號）卷第210 頁陳俊廷筆錄，問：你對於
    陳俊廷說你沒有上游，你自己就是老闆，對此說法有何意見
    ？）沒有意見」，「（問：毒品是誰放的？）我忘記了，事
    情過了那麼久」，「（問：毒品是誰的，是誰放的？）毒品
    是我的，毒品是我放的」，「（問：你放毒品有無跟被告共
    犯？）我拒絕回答，之前我也有交代一些事情」，「（問：
    你之前所述是否都實在？）實在。我之前要交代的都有交代
    過了，如我之前所講的，我都有交代過了，我現在不想回答
    」，「（問：你去過張繼濃工廠幾次？）1 次或2 次」，「
    （問：有那麼多家工廠，為何挑他的工廠？）因為認識他」
    ，「……（問：你本來就跟被告認識？）認識，但是不是很
    熟，我跟他是在大陸認識的」，「（問：你為何會寄到被告
    姪子那邊？）這個我忘記了，不是我說要寄到那裡的」，「
    （問：是誰說要寄到那裡的？）是他自己決定的」，「……
    （問：你說檯燈是被告送給你小孩的，事後你又叫他幫你寄
    回臺灣，被告有何好處？）沒有好處」，「（問：你說這些
    問題都已經問過了，你之前說被告要跟你一起賣毒品，所以
    被告才明明知道檯燈內有裝海洛因幫你寄回臺灣，讓陳俊廷
    去他家拿，是否如此？）陳俊廷跟他不認識，被告是要跟我
    一起賣毒品」，「（問：另外寄到臺中縣潭子鄉那件是如何
    ？）那件也是被告他寄的。為何會寄到陳信發家？因為當初
    他跟我講說拿個地址給他，所以陳信發的地址是我拿給他的
    」等語（本院卷(一)第192 頁反面至195 頁）。嗣於本100 年
    7 月21日審理時具結後證稱：「（問：你是不是有介紹被告
    跟陳信發認識？）沒有」，「（問：94年10月18日這次運輸
    毒品事件，就你所知被告張繼濃有無參與？）沒有。跟他沒
    有關係」，「（問：你之前有說到，那次毒品是張繼濃主動
    找你說要跟你要1 個臺灣的地址來寄送毒品，所以你給了他
    陳信發臺中的地址，後來張繼濃主動寄送藏有毒品的燈具到
    臺灣，這件事情是否屬實？）其實這是1 個叫『張國良』，
    我是負責聯繫的，當初是因為9 月9 日他們有出事情，10月
    『張國良』有跟我講如果有出事情的話，就推給張繼濃，只
    有主角換了，其他的我說的都是實話，所以打電話給陳信發
    的也是『張國良』，也是『張國良』叫我給他電話的，我所
    說的過程都是一樣，只有主角換了」，「（問：你曾經告訴
    過陳信發說『張仔』就是張繼濃？）是」，「（問：為什麼
    現在又說『張仔』是『張國良』？）當初我跟陳信發講的時
    候，就說是張繼濃寄的就好了，因為『張國良』之前有跟我
    說如果出事情，9 月9 日的事情『張國良』也知道，且說如
    果出事情了就說是張繼濃，就推給張繼濃」，「（問：『張
    國良』現在人在哪裡？）大陸，他被通緝，他去大陸很久了
    」，「（問：確實有這個人？）對，他已經過去大陸7、8年
    了，他是臺中人」，「（問：『張國良』是臺中哪裡人？）
    臺中市，『張國良』已經50幾歲了。『張國良』有跟我說他
    被通緝」，「（問：你也有告訴陳信發說張繼濃是你老闆？
    ）是」，「（問：張繼濃真的是你老闆？）不是。他在那邊
    曾經有幫助過我」，「（問：你為什麼跟陳信發說張繼濃是
    你老闆？）因為陳信發認識1 個『張仔』，我就說張繼濃就
    是『張仔』，因為陳信發以為張繼濃就是他在大陸見到的那
    個『張國良』」，「（問：你為什麼說張繼濃是你老闆？）
    我騙陳信發的」，「（問：寄到臺中給陳信發也是張繼濃的
    燈具？）不是，是『張國良』寄的，是哪裡的燈具我不知道
    」，「（問：為什麼會寄到臺中給陳信發？）因為當初『張
    國良』跟我說臺中的朋友要毒品，叫我找個能收包裹的地址
    ，我就跟陳信發說朋友會給你10萬元，你要收，到時候會給
    陳信發地址，所以地址是我提供的」，「（問：所以陳信發
    的地址是你提供給『張國良』？）對」，「（問：這件（本
    案）為何不繼續提供臺中陳信發的地址就好，為何換1 個地
    址？）因為毒品是不同人所有，臺中的是『張國良』的，蘆
    洲的就是我之前所說的那樣子」，「（問：你之前也說毒品
    是你裝的？）我之前是說我不想回答，我之前已經說的很清
    楚了」，「（問：究竟事實為何？）我在偵查庭開過2 次，
    在地院開過1 次，這3 次所述都一樣，我所謂照之前說的，
    就是以這3 次所述為準」，「（問：陳信發說他電話講一講
    就交給你聽，就是你說的『張國良』？）是。『張國良』就
    是『張仔』」，「（問：被告辯護人指說你供述前後有出入
    ，究竟你以前在原審偵審3 次所述有沒有誣陷張繼濃？）沒
    有」，「（問：燈具確實是被告張繼濃工廠的，你帶回家把
    毒品裝進去後，交給張繼濃後，張繼濃知不知道燈具內裝有
    毒品？）張繼濃知道燈具內有毒品」，「（問：張繼濃知道
    燈具內有毒品，張繼濃為什麼還寄到自己家去？）要問張繼
    濃自己」，「（問：張繼濃絕對知道裡面是毒品，而且毒品
    是他寄的，因為毒品那麼貴，他當然寄到他信任的人家裡」
    ，「（問：毒品是張繼濃買的？）我不知道，反正不是我的
    」，「（問：你之前說是張繼濃出資買的？）他上面有沒有
    老闆我也不知道」，「（問：你的意思是毒品就是張繼濃寄
    的，為何是你拿回去裝的？）我沒有拿回去裝」，「（問：
    到底是在那裡裝的，是誰裝的？）不是我裝的，反正是張繼
    濃寄的，我只是聯絡他跟陳俊廷，張繼濃那邊怎麼裝我不知
    道」，「（問：你的意思是說你上次所述是不實在？）是」
    ，「（問：所以你的意思是說毒品不是你自己帶回家去裝的
    ？）對」等語（見本院卷(二)第216 頁反面至217 頁、第219
    至221 頁）。
  (七)依證人即共犯林學文於本案相關案件偵、審中關於如何與被
    告共同販賣、運輸海洛因入台（不包括94年10月18日該次運
    輸海洛因部分）之先後歷次供述觀之，其於96年11月30日其
    父林清池與陳俊廷、王定華被訴違反毒品危害防制條例乙案
    證稱：該2 塊海洛因之貨主是張繼濃，因張繼濃在大陸是燈
    飾廠總經理，有管道寄毒品入台（把毒品藏在電燈裡），伊
    與張繼濃配合，由伊負責找人買毒品云云起，迄96年12月21
    日、97年1 月24日、98年3 月5 日、98年6 月12日、98年10
    月8 日伊被訴違反毒品危害防制條例乙案一、二審理時，及
    本案被告98年8 月24日、98年11月2 日、99年2 月11日偵查
    及原審審理時，均供稱：扣案毒品是伊和被告配合，被告有
    本錢拿貨並稱有辦法將毒品運到台灣，由伊負責找台灣的買
    家，賺中間差價，如1 塊海洛因100 萬元，如果賣120 萬元
    ，伊拿20萬元，陳俊廷電話裡面說170 萬元，其中100 萬元
    伊必須交給被告，另70萬元，伊分得40萬元，陳俊廷分得30
    萬元；94年9 月那次出事後，某日張繼濃至伊住處，要伊負
    責再找買家（張繼濃不認識台灣買家，台灣買家由伊負責聯
    絡，張繼濃直接對伊，伊對張繼濃負責，張繼濃不管後面）
    ，並告訴伊既然伊朋友都在台中，直接寄到台中就好，張繼
    濃表示有方法運進台灣（張繼濃稱他與快遞公司認識），叫
    伊找人收貨給他10萬元，並稱如賣了貨有賺到錢，會多少補
    貼上次出事沒拿到的錢，伊後來伊找到陳信發，張繼濃說屆
    時他會另外找人去收貨，出事前1 天晚上，張繼濃還打電話
    告訴伊東西（約2 塊海洛因，重約700 公克，張繼濃把1 塊
    分成2 塊即該4 塊海洛因，純度約4 、50% ）明天就到，後
    來出事，也是張繼濃告訴伊，說是快遞去找他說有麻煩；毒
    品不是伊所有，也不是伊寄的，伊上面還有老闆即張繼濃，
    張繼濃表面上是生意人，實際上是伊毒品上游，張繼濃會要
    伊去哪裡取貨，伊只是幫張繼聯絡台灣買主，賺佣金；伊於
    94 年5、6 月間，經由綽號『小陳』之朋友介紹認識張繼濃
    ，伊在大陸吸毒，又沒錢，是張繼濃收留伊，張繼濃也常去
    伊住處，伊幫張繼濃做事，張繼濃要伊1 塊海洛因給他100
    萬元，剩下伊等要賣多少，他不管；伊在大陸即已幫張繼濃
    賣毒品給大陸人，張繼濃並提供毒品給伊施用；陳信發至大
    陸找伊時有看過張繼濃，伊曾帶陳信發和張繼濃在東莞後街
    那裡喝酒，伊在大陸有打電話跟陳信發說事成後張繼濃會打
    電話給他，我在大陸時有將陳信發的電話給張繼濃云云，多
    次指述本件2 次販賣、運輸海洛因入台均係被告與伊共犯，
    由被告負責出資販入海洛因並以國際包裹快遞之方式運輸入
    台，伊則負責找台灣買家，販賣所得中，1 塊海洛因被告可
    分得100 萬元，其餘由伊與其他人分得等情。惟嗣於本院10
    0 年1 月13日審理時，則翻異前詞，改稱：94年9 月9 日毒
    品乙案實係伊至被告工廠拿檯燈要被告幫伊寄送，檯燈是被
    告工廠的，因被告說有在幫人家寄，所以拿給被告寄，被告
    幫伊寄檯燈並未獲得任何好處，實際上檯燈內毒品是伊放的
    ，毒品也是伊所有云云；並於本院100 年同年7 月21日審理
    時證稱：94年10月18日這次運輸毒品案與被告無關，其實張
    繼濃不是伊老闆，是伊與綽號「張仔」之「張國良」所為，
    當初係因9 月9 日出事後，「張國良」要伊將10月事情推給
    張繼濃，伊之前所述都是實話，只是主角換了，打電話給陳
    信發的也是「張國良」，是「張國良」叫伊給他電話，陳信
    發認識該綽號「張仔」之人，伊就向陳信發說張繼濃就是「
    張仔」，伊跟陳信發講就說是張繼濃寄的就好了，陳信發以
    為張繼濃就是他在大陸見到的那個「張國良」，伊說張繼濃
    是伊老闆是騙陳信發的，寄到台中給陳信發的燈具不是張繼
    濃的燈具，是「張國良」寄的，當初「張國良」跟我說台中
    的朋友要毒品，叫伊找個能收包裹的地址，伊就跟陳信發說
    朋友會給你10萬元，陳信發的地址是伊提供給「張國良」的
    ，這次的毒品是「張國良」的云云，則其前後所稱1.扣案如
    原判決附表一編號一所示海洛因磚2 塊，究係被告自行出資
    販入，並將之夾藏在被告工廠生產之檯燈內，利用國際包裹
    快遞方式運輸至前開被告台北住處，再由林學文負責聯繫陳
    俊廷、林清池前往拿取及出售得利，抑毒品係林學文所有，
    並夾藏在被告工廠生產之檯燈內，利用不知情之被告寄送至
    被告台北住處；暨2.扣案如原判決附表一編號二之海洛因磚
    4 塊，究係被告自行出資販入，並利用前開國際包裹快遞方
    式運輸至前開陳信發住處，再由林學文負責聯繫陳信發前往
    拿取及出售得利，抑係綽號「張仔」之「張國良」所有，由
    伊負責找陳信發幫「張國良」收貨，與被告全無關聯，顯有
    重大矛盾，是其先前所述扣案如原判決附表一編號一、二之
    海洛因磚計6 塊均係被告自行出資販入，並利用前開國際包
    裹快遞方式運輸入台等節，是否屬實，自非無疑；且依前開
    最高法院91年度臺上字第4082號、97年度臺上字第1011號等
    判決意旨，證人林學文前開有明顯瑕疵之供述，又屬共犯之
    自白，苟查無補強證據足資擔保其所為不利於其他共犯供述
    之真實性，其該部分自白應根本失其證據之證明力，不得採
    為判斷事實之根據。
  (八)次查：
  1.依證人陳俊廷於本案相關案件偵、審中關於如何與林學文共
    同販賣、運輸扣案如原判決附表一編號之海洛因磚2 塊入台
    之先後歷次供述觀之：
  (1)陳俊廷於94年9 月12日法務部調查局北部地區機動工作組調
    查時，以被告身分供稱：「（問：你除於94年9 月9 日於本
    組所作供述外，就你與王定華、林清池等人涉嫌販賣海洛因
    毒品部分還有無補充？）我是在9 月8 日早上8 、9 點接到
    阿文（我只知道他姓林）電話的，他叫我到臺北縣蘆洲市○
    ○街去領1 個包裹，他叫我收到之後先幫他保管，他回臺灣
    後會親自或叫別人來跟我拿，我找王定華跟我一起北上，因
    為王定華也要上北部找朋友，就跟我一起上來了，因為當天
    阿文跟我講的地址不對，我們沒有找到，加上王定華也沒有
    找到他的朋友，我們就一起回臺中，回臺中後我有打阿文門
    號尾碼是34567 的電話，確定收包裹的地址；9 月9 日，我
    和王定華準備再上來北部1 次，這次林清池主動告訴我，他
    想一起上來北部走走，我就開車載他們兩個人一起到臺北縣
    蘆洲市○○街『我想家社區』門口，因為巷子很窄，我開車
    不方便下車，所以我就叫王定華下車去幫我拿包裹，結果我
    們3 個人就被抓」等語（見臺灣板橋地方法院檢察署94年偵
    字第15530 號影印卷第38頁）。
  (2)陳俊廷於94年11月9 日臺灣板橋地方法院94年度重訴字第65
    號審理中，以被告身分供稱：「……（問：林學文何時請你
    幫忙？）9 月7 日左右，我印象中是我被抓的之前兩天告訴
    我的，他是問我有沒有空幫他到臺北領東西，我說我看看，
    後來他又打給我，而我也剛好因為上網看1 支手機臺中都沒
    有貨，我用電話跟網站聯絡之後，知道在中和，有賣該款手
    機，當時我有跟阿文講如果順路我就幫他去拿」，「（問：
    你於9 月8 日有去『我想家社區』？）因為我不清楚臺北的
    路，我要到中和，但卻不小心走到蘆洲去，後來經詢問結果
    ，才知道已經到了蘆洲的『我想家社區』」，「（問：9 月
    8 日當天有無幫林學文領包裹？）沒有，因為當天好像包裹
    還沒有到」等語（見94年度重訴字第65號影印卷(一)第7 頁）
    。
  (3)陳俊廷於本院前審即99年度上重訴字第22號99年6 月1 日審
    理時，具結後證述：「（問：在事發日（94年9 月9 日）之
    前是否認識被告？是否曾在大陸見過被告？）沒有，不認識
    被告」，「（問：林學文是在哪1 天向你邀約，去蘆洲市『
    我想家社區』拿毒品的？）我是案發前1 天（9 月8 日）及
    當天去」，「（思考後）應該是那幾天，林學文提出邀請的
    」，「（問：所謂那幾天是指？）就是9 月8 日、9 日之前
    」，「（問：你是在何時知道取貨地點在蘆洲市『我想家社
    區』的？）9 月8 日」，「（問：於94年9 月8 日曾與王定
    華一同北上，當日是否找錯地址？可否詳述當天情形為何？
    ）當天是打電話要我上臺北，說去跟我講的地址，到那裡又
    說不是那個地址，要我再等他朋友1 位姓王的會跟我聯絡，
    第2 天就給我另1 地址，要我把寄過來的包裹交給那位姓王
    的朋友」，「（問：9 月8 日當天你不是第1 次找錯地址的
    過程？）原先林學文的地址不清楚，就是門牌號碼說得很模
    糊，就是告訴我的門牌號碼，根本不存在，第2 天才又告訴
    我詳細真確的門牌號碼。所謂的第2 天就是指9 月9 日」，
    「（問：當94年9 月8 日你找不到地址時，林學文有無給你
    正確的地址？他如何給你正確的地址？）我找不到的時候，
    就是8 日林學文打電話給我，就告訴我明天再上來1 趟，我
    就回去臺中，回臺中時他才又打電話給我正確的地址，要我
    第2 天帶他父親一起上臺北，拿到東西後再交給1 位姓王的
    朋友」，「（提示板橋地檢署94偵字15530 第4 頁背面最上
    面幾行，問：根據監聽譯文所載，阿文告訴你：『目前這1
    塊算170 萬，其中有30萬是你的』，請問這句話是何意思？
    ）那時是交代我1 塊藥，用盒子裝的鞋子（裡面有藏毒品）
    交給別人，從外表是看不出來，這30萬是我幫忙他送物品的
    酬勞，這酬勞是之前幫忙送鞋子的酬勞，我做這件事是因為
    我先前欠款，以此運送來抵償債務30萬元」，「（問：鞋子
    裡面藏的是何毒品？）應該是海洛因」，「（問：與94年9
    月9 日的毒品數量是否一樣？）我不知道，我沒有看到裡面
    」，「（問：上述以鞋子裝毒品的毒品來源，與9 月9 日以
    檯燈運送的來源是否一樣？）對，都是阿文。阿文就是林學
    文」，「（問：你是否知道這兩次林學文的毒品來源？）我
    不知道，我只知道是林學文在大陸取得，我之前曾經去過大
    陸，我以前在臺灣就有聽過別人說阿文是在做毒品的生意，
    我去大陸時去找他，我看到他在搞毒品，我就確定他是在搞
    毒品，他說他會找人頭寄送毒品，他當時就告訴我，我回臺
    灣後可以在臺灣幫他取貨送貨」，「（問：關於94年9 月9
    日運送毒品的犯行，所得利益是多少？）也是一樣，給我30
    萬左右」，「（問：阿文有沒有提到這次運送毒品的利益要
    怎麼分配？有無提到被告張先生可分配到多少？）沒有，我
    不認識被告，我與他沒有關係」，「（問：94年9 月9 日這
    次買賣毒品，阿文有無提到要把其中100 萬交給他的上游老
    闆？）沒有。他自己就是老闆，哪來他的老闆。我自己被判
    就是被他利用」，「（問：關於94年9 月9 日犯行，你是否
    知道林學文的毒品來源為何？他有沒有向你提過？被告張繼
    濃是否即為林學文口中的老闆？）我可以說在大陸看過林學
    文拿毒品，我之前在大陸，拜託他帶我去廣州的1 個地方，
    他有在中途去接洽1 個人，那個人可能就是他們接洽毒品的
    人，那時我在車上，有看到那個人，可以確定那個人的身高
    大概160-165 公分」，「……（問：案發以前有無看過被告
    ？）沒有」，「（問：你在案發前，是否有去大陸？時間？
    ）去1 次，時間約在94年8 月19、20日左右，約去1 週」，
    「（問：你在阿文那邊，有沒有看到海洛因磚及檯燈？）我
    剛才就說有看到他用藥，我在他家就有看到他在用海洛因，
    但檯燈……好像是玩具式的檯燈，小小的，我有看到幾個，
    我印象蠻深刻，因為造型是像小朋友喜歡的那種」，「（問
    ：玩具式檯燈是否就是9 月9 日的檯燈？）我沒有看到9 月
    9 日的檯燈」，「（問：剛才陳述，有請阿文載你去廣州，
    中途他有去見1 個人，當時你在車上，阿文下車見人，當時
    他距離你車子約多遠？）約不到4 、5 公尺。就在車子旁邊
    而已」，「（問：阿文與那人談話內容？）沒有交談，跟他
    拿了東西就上車，東西就是1 個包包，裡面什麼東西，當時
    我不知道，後來到他家才知道，因為到他家他才把包包裡面
    的東西拿出來，就是整塊的海洛因磚，也就是這樣我才確定
    他是在弄毒品」，「（問：這次去廣州，與9 月9 日這次沒
    有關係？）我不知道。他東西拿了，什麼時候要寄送，我怎
    麼會知道。阿文藏了多少毒品在他那裡我也不清楚」，「（
    問：阿文載你去廣州後，你是否馬上原車返回？）他載我去
    廣州後，他就在那裡等我幾小時，就一起回他家坐一下，約
    有1 個鐘頭左右，我就返回飯店」等語（見該卷第209 至21
    1 頁）。
  (4)陳俊廷於本院100 年1 月13日審理時具結後證述：「（問：
    就你所知，94年9 月9 日這次的毒品來源是誰？）林學文」
    ，「（問：林學文有跟你講過說他的毒品是從哪裡來的？）
    沒有」，「（問：林學文有沒有說他要把毒品的獲利170 萬
    元其中的100 萬元交給他的上游老闆？）沒有」，「（問：
    據你之前在二審之供述說，林學文並沒有上游，他自己就是
    老闆？）這個案件本來就是林學文的問題，都是林學文在主
    導，如果今天他爸爸沒有出事他就不會回臺灣，是他叫我去
    跟他爸爸一起去拿東西才出事情的，我跟他爸爸同車北上。
    這個毒品是林學文的，不曾聽說他有上游或合夥，但是他在
    大陸有沒有上游或合夥我不知道，因為他的交往情形我不了
    解，在庭的被告張繼濃我也沒看過」，「（提示二審卷第21
    0 頁陳俊廷筆錄，問：你說你在大陸看過林學文拿毒品，你
    說他帶你去廣州的地方，有接洽的1 個人，那個人是接洽毒
    品的人，這件事情來說距離94年9 月9 日這個事情發生大概
    有多久？）我不知道他拿什麼東西，去廣州看1 個人，我有
    看到他上車、下車，時間是在本案發生前15至20天左右」，
    「（問：你是在本案發生前多少天才回到臺灣？）我記得是
    27日回來」，「（問：案發後迄今，你有沒有聽過任何1個
    共犯包含林學文私下跟你說過毒品的上游是誰？）沒有」，
    「……（問：他有沒有跟張繼濃見面洽談分工合作你不知道
    ？）不知道」，「（提示99年6 月1 日本院前審審判筆錄，
    問：當時律師有問你是否知道這2 次林學文毒品來源，你說
    你去大陸找他，說看到他在搞毒品，我就確定他在搞毒品，
    他說他會找人頭寄送毒品，他告訴我我回臺灣後可以幫他取
    貨、送貨，你說你在大陸有看到他在搞毒品，你看到什麼情
    況知道他在搞毒品？）我看到林學文他在那邊用毒品」，「
    （問：林學文在那邊怎麼用？）散的毒品壓縮集中」，「（
    問：你有看到林學文在弄毒品？）是」，「（問：地點是在
    他家？）應該是他家，我不知道他有幾個家」，「（問：你
    有看到林學文在弄毒品？）有」，「（問：你說林學文在大
    陸有告訴你他會找人頭寄送毒品？）對」，「（問：林學文
    有沒有說他怎麼找人頭或找誰當人頭？）沒有跟我說這麼詳
    細的問題，我回到臺灣，他打電話告訴我說他會寄檯燈叫我
    去拿。找人頭的部分我就不知道，我有問他這些怎麼寄回臺
    灣，他說用人頭寄包裹就可以了」，「（問：在那天有提示
    監聽譯文，林學文說1 塊算170 萬元，其中30萬元是你的，
    你說那次是用盒子裝的，鞋子裡面藏毒品，那次你是幫他送
    包裹的報酬是30萬元，這次用鞋子裡面裝的毒品，跟檯燈這
    次是不同的？）前次是我跟他借23萬元」，「（問：這次用
    鞋子裝毒品跟張繼濃這次用檯燈裝毒品不是同1 次？）我有
    幫他送過2 次貨，1 次扺掉我欠他的23萬元，1 次是張繼濃
    的這件講好是30萬元」，「（問：這23萬元如何欠的？）在
    臺灣時跟林學文借的」，「（問：你說你扺掉23萬元的那次
    跟張繼濃這次隔了多久？）隔了一陣子，23萬元那次在前面
    」等語（見本院卷(二)第195 至198 頁）。
  2.暨臺灣高雄地方法院檢察署檢察官依當時施行之通訊保障及
    監察法第5 條第1 項第1 款規定核發之94年8 月31日94雄檢
    博羽聲監字第00 1369 號通訊監察書，所實施之對陳俊廷使
    用之0000000000號、0000000000號行動電話號碼實施監聽，
    及同署檢察官依同一條款規定核發之94年9 月6 日94雄檢博
    國聲監字第001424號通訊監察書，對陳俊廷借用友人之0000
    000000號行動電話號碼實施監聽，其監聽取得陳俊廷於94年
    9 月5 日至同月9 日與林學文間與本案事實有關之電話通聯
    內容，有卷附之通訊監察書（含附表）暨通訊監聽譯文附卷
    足憑（見94年度偵字第15330 號影卷第3 至6 頁、第13至15
    頁、第58至74頁），其通話內容分別如下：
  (1)94年9月5日9時36分許（0000000000號）：
    「（林學文）喂，廷仔喔，你有在…用電腦打給我一下，好
    不好？」、「（陳俊廷）好」。
  (2)94年9 月7 日15時55分許（0000000000號與林學文之00000
    000000號）：
    「（林學文）你明天啊，明天你再跑一趟，好不？」、「（
    陳俊廷）用電腦講可以嗎？」、「（林學文）可以啦，就和
    那天差不多啦」、「（陳俊廷）嗯，好啊」、「（林學文）
    和那天的差不多啦，但是在另外一個方向」、「（陳俊廷）
    好啦」、「（林學文）那個時間…，我現在在外面，我晚一
    點再用電腦講」。
  (3)94年9 月7 日18時19分許（0000000000號與林學文之000000
    00000 號）：
    「（陳俊廷）他那個看明天，還是今天晚上，跟我講一下，
    我大概知道有方位在那裡，看從那裡上去比較快」、「（林
    學文）我跟你說喔，我等一下，我等一下喔，在電腦上跟你
    講一下喔」、「（陳俊廷）嗯」、「（林學文）現在喔，明
    天我『2 個朋友』回去，你知道喔」、「（陳俊廷）嗯」、
    「（林學文）你跟你朋友說會去拖到」、「（陳俊廷）嗯」
    、「（林學文）但是…你跟他說喔，會去『拖到』，但是…
    我跟你講喔，我們現在…我們發這種較小的單位喔，你知道
    嘛」、「（陳俊廷）嗯」、「（林學文）因為現在價格實在
    高到『無臭無小』（臺語）」、「（陳俊廷）我知道啦，沒
    關係」、「（林學文）沒有關係，你朋友那邊，我們不要整
    個給他就好了」、「（陳俊廷）嗯」、「（林學文）如果要
    給他整個時，我們3 個、3 個、3 個給他，分3 次給他，小
    的單位，這樣賣起來，1 個單位差不多要到2 百萬」。
  (4)94年9 月7 日20時10分許（0000000000號與林學文之000000
    0000000 號）：
    「（林學文）好啦，那樣，『那款的』…你有問你朋友了嗎
    ？」…「（林學文）是啊，這樣我才知道要扣多少，啊你朋
    友那邊問好的時候，你要馬上跟我講喔」…「（林學文）我
    講啦，你這次東西喔，明天生意做一做沒有，明天生意做一
    做之後」、「（陳俊廷）嗯」、「（被告林學文）你就過來
    」…「（林學文）我跟你講啦，你就看看說，你朋友要買多
    少啦，要買多少，先算好啦，要先算好啦，你明天才能處理
    好」。
  (5)94年9 月7 日22時54分許（0000000000號與林學文之通話）
    ：
    「（林學文）你那1 天拿到23萬對不對？」、「（陳俊廷）
    嗯」、「（林學文）你還有貼自己的錢嗎？」、「（陳俊廷
    ）貼自己的錢…」、「（林學文）我該有貼到1 萬」、「（
    陳俊廷）對」、「（林學文）有貼到1 萬吧…我跟你講，他
    這1 塊是…上1 塊是171 萬」、「（陳俊廷）嗯」、「（林
    學文）後來是不是說170 」、「（陳俊廷）對，170 就好」
    、「（林學文）是170 萬，…裡面30萬是你的」、「（陳俊
    廷）30，嗯，好」、「（林學文）30萬是你的，到時候你再
    跟他說，下禮拜時我們還有6 塊…靠爸（臺語）…我怎麼打
    你這電話在說這個…好啦」。
  (6)94年9 月8 日14時9 分許：（0000000000號與林學文之0000
    0000000號）：
    「（陳俊廷）那根本就都沒有那個你報給我的那個所在，找
    不到啊，你會不會報錯了」、「（林學文）你說那個所在」
    、「（陳俊廷）你報給我的所在啊：38巷12弄21號之1啦」
    、「（林學文）沒啦，21號..21號那個有幾樓之幾啦，那個
    公寓的啦」、「（陳俊廷）對阿，21號之1 嘛，38巷..12弄
    21號之1 啦」、「（林學文）我報多少給你？」、「（陳俊
    廷）你報38巷12弄21號之1 啊」、「（林學文）嗯、那個就
    絕對有啊，那個是我朋友的厝啊」、「（陳俊廷）會不會報
    錯了？....」、「（林學文）你等一下我看看，」、「（陳
    俊廷）好啦，你打那支跟我報啦，我知道後看到時比較好找
    ，不然這邊路很難找耶」、「（林學文）好啦，你等一下，
    我問問再跟打，我跟朋友講一下，你再打」、「（陳俊廷）
    好啦」、「（林學文）我等下打給你... 不然，你不要掛電
    話」、「（陳俊廷）好」「（林學文打給張某確認住址）」
    、「（陳俊廷）那樣我知道啦，他報到12去了啦」、「（林
    學文）什麼12」、「（陳俊廷）是不是19？」「（林學文）
    19對啦，19.... 21號啦」、「（陳俊廷）還有之1 啦，21
    號之1 嘛」、「（林學文）21號怎樣？」、「（陳俊廷）21
    號之1 」、「（林學文）沒啦，....38巷19弄21號，21號，
    那個9 之1 啦」、「（陳俊廷）9 之1 喔」…「（林學文）
    嗯，他那個公寓叫做『我想家』」…「（林學文）明天…到
    時候過的時候，我再告訴你」。
  (7)94年9 月9 日凌晨0 時53分許（陳俊廷係使用友人之000000
    0000號碼與林學文00000000000號之通話）:
    「（林學文）他有說要嗎？」、「（陳俊廷）要啊」、「（
    林學文）要喔。」…「（林學文）…現在不是…他，…他叫
    1 個人要上去啊，啊我要叫他先匯錢」…「（陳俊廷）他說
    來得及啦」、「（林學文）如何來得及？」、「（陳俊廷）
    嗯他說他這樣來得及，我有講過給他聽，他說這樣來得及」
    、「（林學文）他如果來不及，來不及的時候，就不賣他了
    」…「（被告林學文）我跟你說啦，第1 次一定要…，東西
    拿來拿去有風險啦」、「（陳俊廷）我知道阿，就沒辦法啊
    ，而且…說，今天上去，他跟我上去，他回來，才匯…」、
    「（林學文）沒啦，你叫他錢姑且帶一下」、「（陳俊廷）
    他還要脫手，他說馬上脫手…你知道嗎」…「（林學文）嗯
    ，說有了，『東西』有了這樣，啊臺中那邊要先匯錢，不用
    等你回來」、「（陳俊廷）他的意思…我說，沒有關係，你
    就看是怎樣：我有跟他說…」、「（林學文）我在算說…他
    要先看『東西』再給錢」、「（陳俊廷）應該就是這樣」等
    語。
  3.依證人陳俊廷前開於本案相關案件偵、審中所述及前開通訊
    監察譯文內容，就其如何與林學文共同販賣、運輸扣案如原
    判決附表一編號之海洛因磚2 塊入台乙節，固足認其與共犯
    林學文於該通聯期間保持密切之電話聯繫，及林學文欲由陳
    俊廷在臺收取前開毒品，並由陳俊廷在臺尋得買主匯款，林
    學文亦要求陳俊廷分次出售，並由林學文告知陳俊廷毒品係
    寄至何處，如成功以每塊海洛因磚170 萬元售出，陳俊廷可
    分得30萬元利潤等節尚非虛妄，惟均不足認被告有參與該部
    分販賣、運輸之情形，且依證人陳俊廷所述：(1)伊曾於94年
    8 月19、20日間至大陸找林學文，在大陸期間，林學文曾載
    其至廣州，中途林學文有去見1 個人，林學文跟該人拿了1
    個包包，回到林學文家，林學文把包包裡面的東西拿出來，
    就是整塊的海洛因磚；伊曾親眼目睹林學文在大陸家裡用（
    搞）毒品，就是將散的毒品壓縮集中，也看到林學文家裡有
    幾個好像是玩具式的檯燈；(2)林學文曾說會找人頭寄送毒品
    ，並告訴伊回臺灣後可以在臺灣幫其取貨送貨；(3)這次林學
    文稱會有1 位王姓朋友與伊聯絡，要伊將寄來包裹交給該王
    姓朋友；(4)伊曾問林學文毒品怎麼寄回臺灣，林學文稱用人
    頭寄包裹就可以了；(5)伊曾幫林學文送過2 次貨，1 次是用
    盒子裝的鞋子（裡面有藏毒品），該次扺掉伊欠林學文之23
    萬元，1 次是這件，講好是30萬元；(6)伊與被告並不認識；
    (7)林學文自己就是老闆，未曾聽其提到要把販毒所得其中10
    0 萬交給上游老闆等語參互以觀，堪認林學文在大陸地區本
    有毒品海洛因來源，陳俊廷並曾目睹林學文向他人拿取海洛
    因之交易過程暨將散狀海洛因壓縮集中等情形；且林學文與
    陳俊廷2 人在大陸即已謀議利用人頭寄包裹之方式運輸海洛
    因入台販賣營利，且陳俊廷已2 次與林學文共同運輸海洛因
    入台販賣（除此次外，之前尚有1 次用盒子裝的鞋子（裡面
    藏有毒品）等節無訛。證人林學文前述被告係伊老闆，伊曾
    向陳俊廷說過100 萬元必須交給其老闆即被告云云，是否屬
    實，自非無疑。
  (九)再參諸證人林學文先後於本院100 年1 月13日、同年7 月21
    日審理時所述：(1)實際上94年9 月9 日查獲之毒品（即扣案
    如原判決附表一編號一之海洛因磚2 塊）是伊所有，檯燈內
    毒品亦是伊所放，檯燈是被告工廠的，伊至被告工廠拿檯燈
    要被告幫伊寄送，因被告說有在幫人家寄，所以拿給被告寄
    ，被告幫伊寄檯燈並未獲得任何好處等語（見本院卷(一)第19
    3 頁、第194 頁反頁）；(2)94年10月18日這次毒品案與被告
    無關，其實張繼濃不是伊老闆，是伊與綽號「張仔」之「張
    國良」所為，當初係因9 月9 日出事後，「張國良」要伊將
    10月事情推給張繼濃，伊之前所述都是實話，只是主角換了
    ，伊就向陳信發說張繼濃就是「張仔」，伊跟陳信發講就說
    是張繼濃寄的就好了，陳信發以為張繼濃就是他在大陸見到
    的那個「張國良」，伊說張繼濃是伊老闆是騙陳信發的，寄
    到台中給陳信發的燈具不是張繼濃的燈具，是「張國良」寄
    的，當初「張國良」跟我說台中的朋友要毒品，叫伊找個能
    收包裹的地址，伊就跟陳信發說朋友會給你10萬元，這次的
    毒品（即扣案如原判決附表一編號二之海洛因磚4 塊）是「
    張國良」的等語（見本院卷(二)第217 頁、第219 至220 頁）
    ，及證人陳信發於本件偵審中，以證人身分明確證述伊前於
    98年3 月5 日所述關於林學文有幕後老闆部分不實在，伊當
    天會如是說係因開庭前在北所遇到林學文，林學文要伊那麼
    說的，因伊之前去大陸有跟林學文及1 個姓張的朋友一起吃
    飯，林學文說一起吃飯的那個人就是其幕後老闆，就是張繼
    濃，實則伊不認識被告，在大陸也沒見過被告，伊在大陸見
    過的那個「張仔」與張繼濃是不同人等語（見臺灣板橋地方
    法院檢察署98年偵緝字第2170號卷第79頁，原審卷第15 6
    頁反面至160 頁，本院卷(二)第217 頁反面至219 頁），堪認
    被告並非林學文老闆，被告並未與林學文共謀運輸海洛因來
    台販賣，扣案如原判決附表一編號一、二之海洛因磚計6 塊
    均非被告所有，證人林學文除先後於本案相關案件中誣指被
    告係伊毒品老闆外，且誤導陳信發指被告即係伊毒品老闆而
    為前開供述等節，殆無疑義。證人林學文於本院100 年1 月
    13日供認94年9 月9 日查獲之海洛因磚2 塊係伊所有後，復
    於同年7 月21日改稱：「……蘆洲的就是我之前所說的那樣
    子」云云（即94年9 月9 日查獲之海洛因磚2 塊係被告所有
    ，見本院卷(二)第220 頁），應係為脫免自己誣指被告所為虛
    偽陳述所為卸責之詞，要無足採。
  (十)況依證人林學文於本院審理時供述：「（被告問：當時你帶
    你太太、小孩到我工廠時，你有拿名片給我？）對」等語，
    核與被告辯稱林學文於94年8 月下旬某日帶其老婆及孩子至
    伊工廠，並與伊交換名片乙節互核相符，堪認被告與林學文
    本不相識，始有於第1 次見面時，以交換名片方式認識彼此
    之必要。是證人林學文供稱伊係在大陸經由綽號「小陳」之
    朋友介紹認識被告云云，顯與事實不符，不足採信。又證人
    林學文亦不否認被告確曾送伊小孩造型檯燈乙節（見本院卷
    (一)第194 頁反面），而證人陳俊廷亦證述前往大陸地區期間
    亦曾在林學文住處看到幾個好像是玩具式的檯燈等語在卷（
    見本院前審即99年度上重訴字第22號卷第211 頁），亦與被
    告所辯林學文曾取回其工廠生產之造型檯燈乙節互核相符。
    證人林學文雖否認被告所辯本案係林學文自稱為貿易商，向
    被告表示欲訂購被告工廠產製之燈具，並要求被告提供燈具
    樣品供其攜回參考，嗣並以需待其公司確認是否採購，要求
    被告將樣品寄至台中公司，待被告應允後，復以客戶要到台
    北，要求將該樣品改寄至台北，惟因客戶在台北沒有地址，
    乃請求被告協助，被告不疑有他，乃提供前開台北蘆洲住處
    地址供其寄送，再由林學文客戶前往拿取等情，惟依其前後
    供述反覆，明顯矛盾，先稱扣案毒品均係被告所有，伊僅係
    為賺差價而與被告運輸海洛因來台販賣云云，後又稱扣案毒
    品均非被告所有（94年9 月9 日查獲之2 塊海洛因磚係伊所
    有，同年10月18日係「張國良」所有），自難徒以其先前所
    述本案係與被告共同運輸海洛因來台販賣云云，遽為不利於
    被告之認定。且依證人陳俊廷於94年9 月7 日22時54分許，
    以門號0000000000號行動電話與林學文之通訊內容中，林學
    文向陳俊廷表示，除94年9 月9 日寄至被告台北蘆洲住處之
    該2 塊海洛因外，並要陳俊廷轉告台灣買家，「下禮拜……
    還有6 塊……」等語（見94年度偵字第15330 號影卷第12頁
    反面），及證人林學文與被告本不相識，卻於案發前帶其老
    婆、小孩至被告任職工廠，與被告互換名片，暨證人陳俊廷
    前開所述林學文已於本案前與伊在大陸共同利用人頭，並將
    毒品夾藏鞋內，以寄送包裹方式運輸海洛因入台販賣營利1
    次等情綜合以觀，堪認證人林學文於案發前帶其老婆、小孩
    至被告任職工廠，並與被告互換名片，應係欲再利用人頭，
    以夾藏毒品寄送包裹方式運輸下批海洛因入台販賣營利，而
    前往被告工廠，殆無疑義。被告供稱林學文自稱為貿易商，
    向伊表示欲訂購工廠生產之燈具，並要求提供燈具樣品供其
    攜回參考，嗣並以需待其公司確認是否採購，要求伊將樣品
    寄至台中公司，待伊應允後，復以客戶要到台北，要求將該
    樣品改寄至台北，惟因客戶在台北沒有地址，要求被告協助
    ，被告不疑有他，乃提供前開台北蘆洲住處地址供其寄送，
    再由林學文客戶前往拿取等情，亦與證人陳俊廷所述林學文
    係利用人頭，以夾藏毒品寄送包裹方式運輸海洛因入台販賣
    營利等語互核大致相符。被告辯稱伊不知林學文委託其寄送
    之燈具內藏有毒品等語，應屬非虛。
  (十一)至證人林學文雖於原審審理時證稱：伊與被告認識後，常來
    我家，天天見面聊天、談事情，伊在聯繫時及出事時，被告
    皆與伊在一起，94年9 月9 日當天出事後，伊要被告打電話
    問一下狀況，被告即打電話給公寓守衛室，才知道陳俊廷等
    已被抓起來了，出事的那天晚上一直到隔天，伊和被告都在
    一起，伊聯繫臺中朋友，被告則聯繫家裡人，一直到晚上，
    被告姪子回家了，伊也知道，因為被告均與伊在一起，伊即
    向被告稱東西在你家查獲，你比較直接，到時候你姪子一定
    說是你寄的，你可以和通電話的調查員說，有一個姓陳的去
    你的工廠，要你寄東西，被告當天下午兩點多打給管理員，
    當時被告和伊在伊大陸住處，且當日晚間，張智堯經檢察官
    訊問後即遭飭回，被告案發當日亦即與調查人員電話聯繫飾
    詞解釋扣案毒品來源云云（見原審卷第225 頁反面至231 頁
    ），且經證人即「你想家社區」管理員許經儀於本院審理時
    具結證述被告係於94年9 月9 日當天下午4 、5 時許，打1
    通電話給伊，詢問調查局電話等語在卷（見本院卷第191 頁
    反面至192 頁），堪認被告有於94年9 月9 日案發當天下午
    打電話予「你想家社區」管理員無訛，然此尚不足認林學文
    前開其他所稱均為事實；且依證人林學文於原審99年2 月11
    日審理時為前開證述前，已於96年11月30日、96年12月21日
    、97年1 月24日、98年3 月5 日、98年6 月12日、98年8 月
    24日、98年10月8 日等本案相關案件偵、審中，多次供述本
    案相關案情，且依其前開供述重點無非係欲使偵、審人員相
    信扣案毒品均係被告所有，伊僅係與被告配合，運輸毒品來
    台販賣，賺取中間價差而已，則依其處心積慮所為前開供述
    ，當已對本案相關卷證所顯示被告曾打電話予管理員、張智
    堯當天經檢察官訊問後即遭飭回及當日被告即與調查人員電
    話聯繫飾詞解釋扣案毒品來源等節瞭然於心，自難遽認林學
    文係因當時皆與被告在一起，始明瞭前開各節無疑。
  (十二)至證人即被告之姪張智堯雖於原審審理時具結證述被告於94
    年9 月9 日當天有打電話要伊簽收寄至家裡之包裹（是要給
    客戶之燈飾），並以怕收貨人直接跟工廠聯繫而無法賺取中
    間差價，要伊撕掉包裹上之地址，及等客戶打家裡電話，伊
    再拿下去，該件包裹之收件人「張繼光」等語（見原審卷第
    162 頁反面至163 頁），且有張智堯受領該包裹之收執聯乙
    紙在卷可憑（見94年度偵字第15330 號影卷第74頁），惟本
    件既係被告受林學文利用其作為人頭，以夾藏毒品寄送包裹
    方式運輸下批海洛因入台販賣營利，已如前述，則被告供稱
    係因依林學文所囑將包裹上之地址撕去，因林學文不希望讓
    客戶知悉被告工廠地址，至收件人「張繼光」應係伊工廠小
    姐寫錯所致等語，亦非絕無可能。
  (十三)另證人陳俊廷雖曾依林學文指示而於94年9 月8 日偕同王定
    華前往被告住處欲領取扣案夾藏有海洛因之造型檯燈包裹未
    著，翌日，乃由陳俊廷、王定華、林清池再次前往被告住處
    方始領得扣案夾藏有海洛因之造型檯燈包裹，惟旋遭查獲，
    業如前述，而依卷附對林清池使用之0000000000號行動電話
    號碼實施監聽，及對陳俊廷使用之行動電話號碼實施之監聽
    內容顯示：同年月9 日凌晨1 時4 分許，有某女子（不能證
    明知情）撥打0000000000號碼通知林清池，說陳俊廷會於94
    年9 月9 日上午駕車前來接林清池一同北上；林學文於94年
    9 月9 日10時5 分許，以00000000000 號碼與林清池上揭電
    話號碼聯絡，告知陳俊廷已出發在路上，要林清池抄寫陳俊
    廷之電話號碼：0000000000號；接著，當日13時38分許，林
    學文與林清池間又有電話通聯，其通話內容為：「（林學文
    ）對啊，你們那個等一下你們拿到的時候啊」、「（林清池
    ）什麼」、「（林學文）拿到的時候馬上打通電話給我」、
    「（林清池）好」、「（林學文）拿到的時候把外型給我講
    」、「（林清池）好啦」、「（林學文）先把外型跟我講一
    下，我看有沒有被人動過」、「（林清池）拿到的時候，馬
    上打電話給你喔」、「（林學文）拿到的時候，馬上打電話
    給我，跟我說拿到的東西是生的什麼樣子」、「（林清池）
    好啦、好啦」；其間，林學文於9 日10時2 分許與陳俊廷電
    話聯絡（00000000000 號與0000000000號），詢問陳俊廷去
    接林清池之事，嗣陳俊廷（0000000000號）與林清池上揭電
    話號碼於同日10時7分許有通聯，陳俊廷詢問林清池住址方
    位等情，全與被告無涉，自難遽認為不利於被告之認定。
  (十四)此外，證人林學文所為前開不利於被告之供述，實查無適合
    之補強證據足以證明係與事實相符，依前開說明，證人林學
    文上揭不利於被告之陳述即根本失其證據證明力，不得採為
    判斷事實之根據。是公訴人所舉證據及本院依據卷內資料調
    查證據之結果，均不足認被告確有參與公訴人所指前開販賣
    、運輸、私運海洛因進口臺灣等犯行。此外，復查無適合且
    有證據證明力之證據足資證明被告有此部分犯行，揆諸前揭
    說明，自應認為被告該部分之犯罪，尚屬不能證明。惟因公
    訴意旨認此部分與前揭論罪科刑之運輸、私運第一級毒品進
    口等罪部分為裁判上一罪關係，爰不另為無罪之諭知，併此
    敘明。
據上論斷，應依刑事訴訟法第369 條第1 項前段、第364 條、第
299 條第1 項前段，毒品危害防制條第4 條第1 項、第18條第1
項前段、第19條第1 項，懲治走私條例第2 條第1 項、第11條，
刑法第11條前段、第28條、第55條、第59條，判決如主文。
本案經檢察官田炳麟到庭執行職務。
中    華    民    國  100     年    8     月    11    日
                  刑事第十四庭  審判長法  官  陳志洋
                                      法  官  遲中慧
                                      法  官  謝靜慧
以上正本證明與原本無異。
如不服本判決，應於收受送達後10日內向本院提出上訴書狀，其
未敘述上訴之理由者並得於提起上訴後10日內向本院補提理由書
（均須按他造當事人之人數附繕本）「切勿逕送上級法院」。
                                      書記官  陳泰寧
中    華    民    國   100    年    8     月    22    日
附錄：本案論罪科刑法條全文
98年5月20日修正毒品危害防制條例第4條
製造、運輸、販賣第一級毒品者，處死刑或無期徒刑；處無期徒
刑者，得併科新臺幣2千萬元以下罰金。
製造、運輸、販賣第二級毒品者，處無期徒刑或7年以上有期徒
刑，得併科新臺幣1千萬元以下罰金。
製造、運輸、販賣第三級毒品者，處5年以上有期徒刑，得併科
新臺幣7百萬元以下罰金。
製造、運輸、販賣第四級毒品者，處3年以上10年以下有期徒刑
，得併科新臺幣3百萬元以下罰金。
製造、運輸、販賣專供製造或施用毒品之器具者，處1年以上7年
以下有期徒刑，得併科新臺幣1百萬元以下罰金。
前五項之未遂犯罰之。
懲治走私條例第2條
私運管制物品進口、出口逾公告數額者，處7年以下有期徒刑，
得併科新臺幣3百萬元以下罰金。
前項之未遂犯罰之。
第1項所稱管制物品及其數額，由行政院公告之。
附表：
┌──┬─────────────┬─────┬───────────┐
│編號│品                    名  │數    量  │    所有人            │
├──┼─────────────┼─────┼───────────┤
│一  │海洛因磚                  │4 塊（淨重│林學文                │
│    │                          │計636.05公│                      │
│    │                          │克）      │                      │
│    │                          │          │                      │
├──┼─────────────┼─────┼───────────┤
│二  │不透明藍色複寫紙          │多層      │林學文                │
├──┼─────────────┼─────┼───────────┤
│三  │塑膠花盆燈具              │壹組      │林學文                │
├──┼─────────────┼─────┼───────────┤
│四  │快遞貨箱                  │壹個      │林學文                │
└──┴─────────────┴─────┴───────────┘